---
title: "Что влияет на посещение форума"
output: html_document
---

```{r setup, include=FALSE}
knitr::opts_chunk$set(warning = FALSE, message = FALSE)
library(dplyr)
library(data.table)
library(readr)
library(lme4)
library(broom)
library(ggplot2)
library(tidyr)
library(arm)
library(ggpubr)
library(rstatix)

remove_outliers <- function(x, na.rm = TRUE, ...) {
  qnt <- quantile(x, probs=c(.25, .75), na.rm = na.rm, ...)
  H <- 1.5 * IQR(x, na.rm = na.rm)
  y <- x
  y[x < (qnt[1] - H)] <- NA
  y[x > (qnt[2] + H)] <- NA
  y
}

```

```{r, include=FALSE}
wd <- getwd()
students <- fread("../data/students.csv") %>% group_by(course_id) %>%
  mutate(vis_p = remove_outliers(vis_p), duration = remove_outliers(duration))  %>% filter(duration < 750)
students$vis_b <-factor(students$vis_b)
students$spec_b <-factor(students$spec_b)

short <- students %>% distinct(course_slug, spec_b, field, is_prog)
table(short$is_prog)

courses <- fread("../data/courses.csv")%>%
  mutate(vis_learner_p_norm = round(student_n / vis_learner_p, digits = 2), student_vis_mean = remove_outliers(student_vis_mean), passing_rate = passing_rate * 100,
         q_staff_n = round(q_staff / student_n, digits = 2) *100, ans_staff_n = round(ans_staff / student_n, digits = 2)*100, q_learner_n = round(q_learner / student_n, digits = 2) *100,
         ans_learner_n = round(ans_learner / student_n, digits = 2) *100,
         q_staff_b = case_when(
    q_staff_n >= 1 ~ 1,
    q_staff_n < 1  ~ 0
), ans_staff_b = case_when(
    ans_staff_n >= 1 ~ 1,
    ans_staff_n < 1  ~ 0
))

```


## 1. Об отчете

### Исследовательские вопросы

  1. Какая доля студентов посещает форум?
  2. Сколько страниц форума в среднем посещают студенты?
  3. Как отличается среднее посещение форума на курсах из специализаций и не из специализаций?
  4. Как отличается среднее посещение форума на курсах с заданиями по программированию и без них?

### Содержание отчета
 
  1. Вероятность посещения форума студентом.
  2. Среднее количество посещенных страниц.
  3. Влияние специализации на посещение форума.
  4. Влияние специализации на количество посещенных страниц форума.
  5. Влияние программирования на количество посещенных страниц форума.

### Описание баз данных и ее переменных

- Все рассматриваемые студенты закончили курс.
- Исключен преподавательский состав.
- Исключены два курса, в которых все окончившие курс получали оценку 100 баллов.
- Два курса (discrete-maths и python-basic) найти не удалось.
- Анализируем 56 курсов.
- 34 индивидуальных курса и 20 курсов из специализаций.
- В 9 курсах есть задания по программированию (см. переменную is_prog).

### Переменные

- **Метрики форума**
  - ***student_vis_mean*** - среднее посещение форума студентами на курсе;
  - ***vis_b*** - посещал форум или нет;
  - ***vis_p*** - количество посещенных страниц форума;
  
- **Тип курса.**     
  - ***spec_b*** - индивидуальный курс или курс из специализации;
  - ***is_prog*** - есть задания по программированию в курсе или нет;

- **Тип задания** - бинарные переменные; сообщают есть ли такой тип задания на курсе;
  - ***is_prog*** - есть ли задание по программированию;
  - ***is_math*** - есть ли задание по математике;
  - ***is_peer*** - есть ли пир-ревью;
 
### Как создавались бинарные переменные типов заданий
 - К сожалению, не всегда удается автоматически определить какие на курсе задания, а потому приходится использовать разнообразные признаки для их кодирования.
  - ***is_prog***
    - есть ли в таблице course_items.csv задания со словом "programming";
    - есть ли в таблице assessment_questions.csv вопросы с типом 14 (codeExpression)
  - ***is_math***
    - есть ли задания в таблице assessment_math_expression_questions.csv;
    - есть ли в таблице peer_assignment_submission_schema_parts.csv слова "math","calculate", "Рассчитайте"
  - ***is_peer***
    - есть ли в таблице 'course_items.csv' задание с типом 104 (peer-review);

## 2. Анализ дисперсий

### 2.1 Вероятность посещения форума студентом

```{r}
m00 <- glm(factor(vis_b) ~ 1,
            family = binomial,
            students)
```

```{r, echo=FALSE}
m0 <- glmer(factor(vis_b) ~ 1 + (1|course_id),
            family = binomial,
            students)
summary(m0)
```

```{r, include=FALSE}
a1 <- AIC(m0)
sd <- as.numeric(data.frame(VarCorr(m0))[5])
m0 <- display(m0)
variance1 <- sd ^2
coef = m0$coef # intercept of m0

```

Выясним опорную переменную:

```{r}
contrasts(students$vis_b)
```

Результаты:


```{r, echo=FALSE}

t <- table(students$vis_b)
v1 <- round((t[2]/(t[1] + t[2])), digits = 2)
v2 <- round(invlogit(m00$coefficients[1]), digits = 2)
c <- c(round(invlogit(coef - sd), digits = 2), round(invlogit(coef + sd), digits = 2))

cat(sprintf("\n1) Вероятность посещения форума на среднем курсе равна %d%% (через формулу вероятности) и (через обратный логит интерсепта модели m0) %d%%.\n", v1 *100, v2 *100))
cat(sprintf("\n2) Вероятность посещения форума на среднем курсе с учетом стандратного отклонения  равна %.f%% (через обратный логит интерсепта модели m1).\n", round(invlogit(coef), digits = 2) *100))
cat(sprintf("Эта вероятность будет колебаться между: %d%% и %d%%.\n", c[1] *100, c[2] *100))
cat(sprintf("Необъясненная дисперсия (variance): %f.\n", variance1))
```

### 2.2 Количество страниц в среднем посещенных студентом


```{r, echo=FALSE}
m0 <- glmer.nb(vis_p ~ 1 + (1|course_id),
            students)
summary(m0)

```

```{r, include=FALSE}
a2 <- AIC(m0)
sd <- as.numeric(data.frame(VarCorr(m0))[5])
m0 <- display(m0)
variance2 <- sd ^2
coef = m0$coef
c <- c(round(exp(coef - sd), digits = 0), round(exp(coef + sd), digits = 0))
```

```{r , echo=FALSE}
cat(sprintf("\nМедианное посещение страниц форума равно %d со стандартным отклонением %d\n", round(median(students$vis_p, na.rm = TRUE), digit = 0), round(sd(students$vis_p, na.rm = TRUE), digit = 0)))

cat(sprintf("\nCреднее количество страниц, которые посещают студенты на форуме среднего курса: %d\n", round(exp(coef), digit = 0)))
cat(sprintf("Это количество колеблется между: %d и %d страницами\n", c[1], c[2]))
cat(sprintf("Необъясненная дисперсия (variance): %f\n", variance2))
```

### 2.3 Влияние специализации на посещение форума студентом


```{r}
#contrasts(students$spec_b)
m0 <- glmer(vis_b ~ spec_b +(1|course_id),
            family = binomial,
            students)
summary(m0)

```


```{r, include=FALSE}
a3 <- AIC(m0)
sd <- as.numeric(data.frame(VarCorr(m0))[5])
m0 <- display(m0)
variance3 <- sd ^2
coef = m0$coef
```


```{r , echo=FALSE}

c <- c(round(invlogit(coef - sd), digits = 2), round(invlogit(coef + sd), digits = 2))
cat(sprintf("Незначимо!\n"))
#cat(sprintf("\nВероятность, посещения форума на индивидуальном курсе: %.f%%\n", round(invlogit(coef[1]), digit = 3)*100))
#cat(sprintf("Вероятность, посещения форума на курсе специализации: %.f%%\n", round(invlogit(coef[1] + coef[2]), digits = 3)*100))
#cat(sprintf("AIC модели без предиктора - %.2f и AIC с предиктором - %.2f\n", a1, a3))
#cat(sprintf("Необъясненная дисперсия модели без предиктора - %.3f и необъясненная дисперсия с предиктором - %.3f\n", variance1, variance3))


```

### 2.4 Влияние специализации на количество страниц посещенных студентом


```{r}

m0 <- glmer.nb(vis_p ~ spec_b +(1|course_id),
            students)
summary(m0)
```


```{r, include=FALSE}
a4 <- AIC(m0)
sd <- as.numeric(data.frame(VarCorr(m0))[5])
m0 <- display(m0)
variance4 <- sd ^2
coef = m0$coef
```

```{r , echo=FALSE}
cat(sprintf("Незначимо!\n"))
#cat(sprintf("\nСреднее количество страниц на форуме, которые студенты посещают на индивидуальном курсе: %.2f\n", round(exp(coef[1]), digit = 2)))
#cat(sprintf("Среднее количество страниц на форуме, которые студенты посещают на курсе из специализации: %.2f \n", round(exp(coef[1] +coef[2]), digit = 2)))
#cat(sprintf("Ожидаемое значение посещенных страниц форума для курса из специализации выше в %.2f раз, чем для индивидуального курса.\n", round(exp(coef[2]), digit = 3)))
#cat(sprintf("AIC модели без предиктора - %.2f и AIC с предиктором - %.2f\n", a2, a4))
#cat(sprintf("Необъясненная дисперсия модели без предиктора - %.2f и необъясненная дисперсия с предиктором - %.2f\n", variance2, variance4))
```

### 2.5 Влияние программирования на посещение форума студентом

```{r}
m0 <- glmer(vis_b ~ is_prog + (1|course_id), family = "binomial",
            students)
summary(m0)
```
```{r, include=FALSE}
a3 <- AIC(m0)
sd <- as.numeric(data.frame(VarCorr(m0))[5])
m0 <- display(m0)
variance3 <- sd ^2
coef = m0$coef
```


```{r , echo=FALSE}

cat(sprintf("Незначимо!\n"))

```

### 2.6 Влияние программирования на количество страниц посещенных студентом


```{r}
m0 <- glmer.nb(vis_p ~ is_prog + (1|course_id),
            students)
summary(m0)
```

```{r, include=FALSE}
a5 <- AIC(m0)
sd <- as.numeric(data.frame(VarCorr(m0))[5])
m0 <- display(m0)
variance5 <- sd ^2
coef = m0$coef
```

```{r , echo=FALSE}

cat(sprintf("\nОжидаемое количество страниц на форуме, которые студенты посещают на индивидуальном курсе: %.2f.\n", round(exp(coef[1]), digit = 2)))
cat(sprintf("Ожидаемое количество страниц на форуме, которые студенты посещают на курсе с программированием: %.2f.\n", round(exp(coef[1] +coef[2]), digit = 2)))
cat(sprintf("Ожидаемое количество страниц на форуме на курсах с программированию выше количества страниц на курсах без программирования в %.2f раз.\n", round(exp(coef[2]), digit = 2)))
cat(sprintf("AIC модели без предиктора - %.2f и AIC с предиктором - %.2f\n", a2, a5))
cat(sprintf("Необъясненная дисперсия модели без предиктора - %.2f и необъясненная дисперсия с предиктором - %.2f\n", variance2, variance5))
```
#### Визуализация

```{r}
students %>%
  ggplot(aes(x = factor(is_prog), y = vis_p)) + geom_point() + geom_boxplot() + ggtitle("Влияние типа курса на количество посещенных страниц") + labs(x="Тип курса", y = "Количество посещенных страниц форума") +  theme(plot.title = element_text(hjust = 0.5))
```

## 3. Тип курса и среднее посещение
### 3.1 Описательная статистика

- Чтобы выяснить взаимоотношением между средним посещением и типом курса мы будем использовать **Mann-Whitney U test** потому что:
  - Переменная ***student_vis_mean***:
    - непрерывная;
    - скошена влево, а значит нарушена предпосылка нормальности;
    - тест Шапиро также показывает, что распределение этой переменной значимо отличается от нормального;
  - Переменные  ***is_prog***, ***is_math***, ***is_peer***
    - бинарные;
    - значения этих переменных независимы;
    - их распределения должны походить друг на друга.
- Mann-Whitney U test - это аналог t-test для ненормально распределенной зависимой переменной.


```{r, warning=FALSE, message=FALSE}
gghistogram(courses, x = "student_vis_mean", y = "..density..",
            fill = "steelblue",bins = 30, add_density = TRUE)
shapiro.test(courses$student_vis_mean)

courses %>%
  ggplot(aes(x = student_vis_mean)) + geom_histogram() + facet_wrap(~is_peer_b, labeller = labeller(yes = "1", no = "0")) + labs(x = "Посещение форума в среднем по курсу", y = "Количество курсов с таким посещением")

```


### 3.2 Mann-Whitney U tests в виде расчетов и с силой эффекта
#### Во всех трех случаях есть значимая разница в среднем посещении форума между курсами с разными типами заданий

```{r, include=FALSE}

wt1 <- wilcox.test(student_vis_mean ~ is_prog_b, courses)
w1 <- courses %>% wilcox_effsize(student_vis_mean ~ is_prog_b)
wt2 <- wilcox.test(student_vis_mean ~ is_math_b, courses)
w2 <- courses %>% wilcox_effsize(student_vis_mean ~ is_math_b)
wt3 <- wilcox.test(student_vis_mean ~ is_peer_b, courses)
w3 <- courses %>% wilcox_effsize(student_vis_mean ~ is_peer_b)
```

```{r, echo=FALSE}
wt1
w1$effsize
wt2
w2$effsize
wt3
w3$effsize
```

### 3.3 Mann-Whitney U tests в виде графиков
#### На графиках указаны статистики теста и значимость различий между курсами с разными типами заданий

```{r}

stat.test <- courses %>%
  wilcox_test(student_vis_mean ~ is_prog_b) %>%
  add_significance()
bxp <- ggboxplot(
  courses, x = "is_prog_b", y = "student_vis_mean",
  ylab = "Посещение форума в среднем по курсу", xlab = "Курс с программированием", add = "jitter") +
scale_x_discrete(labels=c("Нет","Да"))
stat.test <- stat.test %>% add_xy_position(x = "group")
bxp +
  stat_pvalue_manual(stat.test, tip.length = 0) +
  labs(subtitle = get_test_label(stat.test, detailed = TRUE))
 

stat.test <- courses %>%
  wilcox_test(student_vis_mean ~ is_math_b) %>%
  add_significance()
bxp <- ggboxplot(
  courses, x = "is_math_b", y = "student_vis_mean",
  ylab = "Посещение форума в среднем по курсу", xlab = "Курс с математическими рассчетами", add = "jitter") +
scale_x_discrete(labels=c("Нет","Да"))
stat.test <- stat.test %>% add_xy_position(x = "group")
bxp +
  stat_pvalue_manual(stat.test, tip.length = 0) +
  labs(subtitle = get_test_label(stat.test, detailed = TRUE))
 

stat.test <- courses %>%
  wilcox_test(student_vis_mean ~ is_peer_b) %>%
  add_significance()
bxp <- ggboxplot(
  courses, x = "is_peer_b", y = "student_vis_mean",
  ylab = "Посещение форума в среднем по курсу", xlab = "Курс с взаимный оцениванием", add = "jitter") +
scale_x_discrete(labels=c("Нет","Да"))
stat.test <- stat.test %>% add_xy_position(x = "group")
bxp +
  stat_pvalue_manual(stat.test, tip.length = 0) +
  labs(subtitle = get_test_label(stat.test, detailed = TRUE))
 
```

## Выводы

  1. 60-70 % студентов посещают курс.
  2. В среднем студенты посещают 5-8 страниц форума.
  3. Разница между посещением форума на курсах из специализаций и индивидуальных курсов незначительная. Так же для количества посещенных страниц.
  4. На курсах с программированием студенты посещают в 9 раз больше страниц форума. На курсах без программирования - 2 страницы в среднем, с программированием  —  21 страниц в среднем. Различия по количеству студентов посетивших форум незначительны. 
  5. Согласно критерию Манна-Уитни на курсах, где есть задания с программированием значимо больше средних посещений чем на курсах  без них. Такая же ситуация с на курсах с заданиями с математикой и взаимной оценкой. Размеры эффектов: от 0.3 до 0.38.