---
title: "Как тип курса влияет на посещение форума"
output:
  html_document:
    code_download: yes
    fontsize: 8pt
    highlight: textmate
    number_sections: no
    theme: flatly
    toc: yes
    toc_float:
      collapsed: no
---


```{r setup, include=FALSE}
knitr::opts_chunk$set(warning = FALSE, message = FALSE)
library(dplyr)
library(data.table)
library(readr)
library(lme4)
library(broom)
library(ggplot2)
library(tidyr)
library(arm) # for display()
library(blmeco) # for odTest()
library(ggpubr)
library(rstatix)

remove_outliers <- function(x, na.rm = TRUE, ...) {
  qnt <- quantile(x, probs=c(.25, .75), na.rm = na.rm, ...)
  H <- 1.5 * IQR(x, na.rm = na.rm)
  y <- x
  y[x < (qnt[1] - H)] <- NA
  y[x > (qnt[2] + H)] <- NA
  y
}

```

```{r, include=FALSE}
wd <- getwd()
students <- fread("../data/students.csv") %>% group_by(course_id) 
students$vis_b <-factor(students$vis_b)
students$spec_b <-factor(students$spec_b)

short <- students %>% distinct(course_slug, spec_b, field, is_prog_b)
table(short$is_prog_b)

courses <- fread("../data/courses.csv")%>%
  mutate(passing_rate = passing_rate * 100, student_vis_mean = round(student_vis_mean, digits = 2))

```


## 1. Об отчете

### Исследовательские вопросы

  1. Какая доля студентов посещает форум?
  2. Сколько страниц форума в среднем посещают студенты?
  3. Как отличается среднее посещение форума на курсах из специализаций и не из специализаций?
  4. Как отличается среднее посещение форума на курсах с заданиями по программированию и без них?

### Описание баз данных и ее переменных

- Все рассматриваемые студенты закончили курс.
- Анализируем 60 курсов.
- 39 индивидуальных курса и 21 курсов из специализаций.
- 45 курсов с заданиями по программированию и 15 курсов без них.

### Переменные

- **Метрики форума**
  - ***student_vis_mean*** - среднее посещение форума студентами на курсе;
  - ***vis_b*** - посещал форум или нет;
  - ***vis_p*** - количество посещенных страниц форума c удаленными выбросами;
  
- **Тип курса.**     
  - ***spec_b*** - индивидуальный курс или курс из специализации;
  - ***is_prog*** - есть задания по программированию в курсе или нет;

- **Тип задания** - бинарные переменные; сообщают есть ли такой тип задания на курсе;
  - ***is_prog*** - есть ли задание по программированию;
  - ***is_math*** - есть ли задание по математике;
  - ***is_peer*** - есть ли пир-ревью;
 
### Как создавались бинарные переменные типов заданий
 - К сожалению, не всегда удается автоматически определить какие на курсе задания, а потому приходится использовать разнообразные признаки для их кодирования.
  - ***is_prog***
    - есть ли в таблице course_items.csv задания со словом "programming";
    - есть ли в таблице assessment_questions.csv вопросы с типом 14 (codeExpression);
  - ***is_math***
    - есть ли задания в таблице assessment_math_expression_questions.csv;
    - есть ли в таблице peer_assignment_submission_schema_parts.csv слова "math","calculate", "Рассчитайте";
  - ***is_peer***
    - есть ли в таблице 'course_items.csv' задание с типом 104 (peer-review);

### Описание данных

```{r}
table(courses$is_prog_b)
table(courses$spec_b)
```
### Удаление выбросов

```{r}
hist(students$vis_p, breaks = 100)  
```

```{r}
students <- students %>%
  mutate(vis_p = remove_outliers(vis_p))  
```
```{r}
hist(students$vis_p, breaks = 100)  
```

## 2. Сколько студентов посещает форум и сколько страниц они посещают

### 2.1 Вероятность посещения форума студентом

```{r}
m0 <- glmer(factor(vis_b) ~ 1 + (1|course_id),
            family = binomial,
            students)
summary(m0)
```

```{r, include=FALSE}
a1 <- AIC(m0)
sd <- as.numeric(data.frame(VarCorr(m0))[5])
m0 <- display(m0)
variance1 <- sd ^2
coef = m0$coef # intercept of m0

```

Выясним опорную переменную:

```{r}
contrasts(students$vis_b)
```

Результаты:


```{r, echo=FALSE}
c <- c(round(invlogit(coef - sd), digits = 2), round(invlogit(coef + sd), digits = 2))

cat(sprintf("\n2) Вероятность посещения форума на среднем курсе с учетом стандратного отклонения  равна %.f%% (через обратный логит интерсепта модели m0).\n", round(invlogit(coef), digits = 2) *100))
cat(sprintf("Эта вероятность будет колебаться между: %d%% и %d%%.\n", c[1] *100, c[2] *100))
cat(sprintf("Необъясненная дисперсия (variance): %f.\n", variance1))
```

### 2.2 Количество страниц в среднем посещенных студентом


Выбор статистических инструментов:

  1. Проверяем вариацию моделей, чтобы выбрать подходящее распредление
  2. The square root of the scale parameter, according to recommendations by D. Bates, if its value is between 0.75 and 1.4, there may not be an overdispersion problem.
  
```{r}

m0 <- glmer(vis_p ~ 1 + (1|course_id), family='poisson',
            students)
```

```{r}
od <- dispersion_glmer(m0)
od
```

```{r}
m0 <- glmer.nb(vis_p ~ 1 + (1|course_id),
            students)

```

Проверка вариации модели:

```{r}
od <- dispersion_glmer(m0)
od
```

```{r}
summary(m0) 
```

```{r, include=FALSE}
a2 <- AIC(m0)
sd <- as.numeric(data.frame(VarCorr(m0))[5])
m0 <- display(m0)
variance2 <- sd ^2
coef = m0$coef
c <- c(round(exp(coef - sd), digits = 0), round(exp(coef + sd), digits = 0))
```


```{r , echo=FALSE}
cat(sprintf("\nCреднее количество страниц, которые посещают студенты на форуме среднего курса: %d\n", round(exp(coef), digit = 0)))
cat(sprintf("Это количество колеблется между: %d и %d страницами\n", c[1], c[2]))
cat(sprintf("Необъясненная дисперсия (variance): %f\n", variance2))
```


```{r}
hist(students$vis_p)
```

## 3. Как на посещение форума влияет вхождение курса в специализацию

### 3.1 Влияние специализации на посещение форума студентом


```{r}
#contrasts(students$spec_b)
m0 <- glmer(vis_b ~ spec_b +(1|course_id),
            family = binomial,
            students)
summary(m0)

```


```{r, include=FALSE}
a3 <- AIC(m0)
sd <- as.numeric(data.frame(VarCorr(m0))[5])
m0 <- display(m0)
variance3 <- sd ^2
coef = m0$coef
```


```{r , echo=FALSE}

c <- c(round(invlogit(coef - sd), digits = 2), round(invlogit(coef + sd), digits = 2))
cat(sprintf("Незначимо!\n"))
#cat(sprintf("\nВероятность, посещения форума на индивидуальном курсе: %.f%%\n", round(invlogit(coef[1]), digit = 3)*100))
#cat(sprintf("Вероятность, посещения форума на курсе специализации: %.f%%\n", round(invlogit(coef[1] + coef[2]), digits = 3)*100))
#cat(sprintf("AIC модели без предиктора - %.2f и AIC с предиктором - %.2f\n", a1, a3))
#cat(sprintf("Необъясненная дисперсия модели без предиктора - %.3f и необъясненная дисперсия с предиктором - %.3f\n", variance1, variance3))


```

### 3.2 Влияние специализации на количество страниц посещенных студентом


```{r}

m0 <- glmer.nb(vis_p ~ spec_b +(1|course_id),
            students)
summary(m0)
```


```{r, include=FALSE}
a4 <- AIC(m0)
sd <- as.numeric(data.frame(VarCorr(m0))[5])
m0 <- display(m0)
variance4 <- sd ^2
coef = m0$coef
c <- c(round(exp(coef[1] + coef[2] - sd), digits = 0), round(exp(coef[1]+ coef[2] + sd), digits = 0))
```

```{r , echo=FALSE}
#cat(sprintf("Незначимо!\n"))
cat(sprintf("\nСреднее количество страниц на форуме, которые студенты посещают на индивидуальном курсе: %d\n", round(exp(coef[1]), digit = 0)))
cat(sprintf("Среднее количество страниц на форуме, которые студенты посещают на курсе из специализации: %d \n", round(exp(coef[1] +coef[2]), digit = 0)))
cat(sprintf("Эта вероятность будет колебаться между: %d и %d.\n", c[1], c[2]))
cat(sprintf("Ожидаемое значение посещенных страниц форума для курса из специализации выше в %.2f раз, чем для индивидуального курса.\n", round(exp(coef[2]), digit = 3)))


#cat(sprintf("AIC модели без предиктора - %.2f и AIC с предиктором - %.2f\n", a2, a4))
#cat(sprintf("Необъясненная дисперсия модели без предиктора - %.2f и необъясненная дисперсия с предиктором - %.2f\n", variance2, variance4))
```

## 4. Как на посещение форума влияет наличие на курсе заданий по программированию


```{r}

library(car)
leveneTest(as.numeric(vis_b) ~ course_id, students)

```

### 4.1 Влияние программирования на посещение форума студентом

```{r}
m0 <- glmer(factor(vis_b) ~ is_prog_b + (1|course_id), family = "binomial",
            students)
summary(m0)

```

```{r, include=FALSE}
a3 <- AIC(m0)
sd <- as.numeric(data.frame(VarCorr(m0))[5])
m0 <- display(m0)
variance3 <- sd ^2
coef = m0$coef
c <- c(round(invlogit(coef[1] + coef[2] - sd), digits = 2), round(invlogit(coef[1]+ coef[2] + sd), digits = 2))
```


Результаты:

```{r , echo=FALSE}
cat(sprintf("\nВероятность, посещения форума на курсе без программирования: %.f%%\n", round(invlogit(coef[1]), digit = 3)*100))
cat(sprintf("Вероятность, посещения форума на курсе с программированием: %.f%%\n", round(invlogit(coef[1] + coef[2]), digits = 3)*100))
cat(sprintf("Эта вероятность будет колебаться между: %.2f%% и %.2f%%.\n", c[1] *100, c[2] *100))
```

### 4.2 Влияние программирования на количество страниц посещенных студентом


```{r}
m0 <- glmer.nb(vis_p ~ is_prog_b + (1|course_id),
            students)
summary(m0)
```

```{r, include=FALSE}
a5 <- AIC(m0)
sd <- as.numeric(data.frame(VarCorr(m0))[5])
m0 <- display(m0)
variance5 <- sd ^2
coef = m0$coef
c <- c(round(exp(coef[1] + coef[2] - sd), digits = 2), round(exp(coef[1]+ coef[2] + sd), digits = 2))
```


Результаты:


```{r , echo=FALSE}

cat(sprintf("\nОжидаемое количество страниц на форуме, которые студенты посещают на курсах без программирования: %.2f.\n", round(exp(coef[1]), digit = 2)))
cat(sprintf("Ожидаемое количество страниц на форуме, которые студенты посещают на курсе с программированием: %.2f.\n", round(exp(coef[1] +coef[2]), digit = 2)))
cat(sprintf("Эта количество будет колебаться между: %.2f и %.2f.\n", c[1], c[2]))
cat(sprintf("Ожидаемое количество посещенных страниц форуме на курсах с программированию выше чем на курсах без программирования в %.2f раз.\n", round(exp(coef[2]), digit = 2)))

#cat(sprintf("AIC модели без предиктора - %.2f и AIC с предиктором - %.2f\n", a2, a5))
#cat(sprintf("Необъясненная дисперсия модели без предиктора - %.2f и необъясненная дисперсия с предиктором - %.2f\n", variance2, variance5))
```

#### Визуализация

```{r}
students %>%
  ggplot(aes(x = factor(is_prog_b), y = vis_p)) + geom_point() + geom_boxplot() + ggtitle("Влияние типа курса на количество посещенных страниц") + labs(x="Тип курса", y = "Количество посещенных страниц форума") +  theme(plot.title = element_text(hjust = 0.5))
```

## 5. Как на среднее посещение форума на курсе влияет тип заданий на курсе

### 5.1 Описательная статистика

- Чтобы выяснить взаимоотношением между средним посещением и типом курса мы будем использовать **Mann-Whitney U test** потому что:
  - Переменная ***student_vis_mean***:
    - непрерывная;
    - скошена влево, а значит нарушена предпосылка нормальности;
    - тест Шапиро также показывает, что распределение этой переменной значимо отличается от нормального;
  - Переменные  ***is_prog_b***, ***is_math***, ***is_peer***
    - бинарные;
    - значения этих переменных независимы;
    - их распределения должны походить друг на друга.
- Mann-Whitney U test - это аналог t-test для ненормально распределенной зависимой переменной.


```{r, warning=FALSE, message=FALSE}
gghistogram(courses, x = "student_vis_mean", y = "..density..",
            fill = "steelblue",bins = 30, add_density = TRUE)
shapiro.test(courses$student_vis_mean)


```


### 5.2 Mann-Whitney U tests в виде расчетов и с силой эффекта

```{r}

wt1 <- wilcox.test(student_vis_mean ~ is_prog_b, courses)
w1 <- courses %>% wilcox_effsize(student_vis_mean ~ is_prog_b)
#wt2 <- wilcox.test(student_vis_mean ~ is_math_b, courses)
#w2 <- courses %>% wilcox_effsize(student_vis_mean ~ is_math_b)
#wt3 <- wilcox.test(student_vis_mean ~ is_peer_b, courses)
#w3 <- courses %>% wilcox_effsize(student_vis_mean ~ is_peer_b)
wt4 <- wilcox.test(student_vis_mean ~ spec_b, courses)
w4 <- courses %>% wilcox_effsize(student_vis_mean ~ spec_b)
```

```{r, echo=FALSE}
wt1
w1
#wt2
#w2$effsize
#wt3
#w3$effsize
wt4
w4$effsize
```

### 5.3 Mann-Whitney U tests в виде графиков

На графиках указаны статистики теста и значимость различий между курсами с разными типами заданий.


```{r, include=FALSE, echo=FALSE}
stat.test <- courses %>%
  wilcox_test(student_vis_mean ~ is_math_b) %>%
  add_significance()
bxp <- ggboxplot(
  courses, x = "is_math_b", y = "student_vis_mean",
  ylab = "Посещение форума в среднем по курсу", xlab = "Курс с математическими рассчетами", add = "jitter") +
scale_x_discrete(labels=c("Нет","Да"))
stat.test <- stat.test %>% add_xy_position(x = "group")
bxp +
  stat_pvalue_manual(stat.test, tip.length = 0) +
  labs(subtitle = get_test_label(stat.test, detailed = TRUE))
 

stat.test <- courses %>%
  wilcox_test(student_vis_mean ~ is_peer_b) %>%
  add_significance()
bxp <- ggboxplot(
  courses, x = "is_peer_b", y = "student_vis_mean",
  ylab = "Посещение форума в среднем по курсу", xlab = "Курс с взаимный оцениванием", add = "jitter") +
scale_x_discrete(labels=c("Нет","Да"))
stat.test <- stat.test %>% add_xy_position(x = "group")
bxp +
  stat_pvalue_manual(stat.test, tip.length = 0) +
  labs(subtitle = get_test_label(stat.test, detailed = TRUE))

```


```{r}

stat.test <- courses %>%
  wilcox_test(student_vis_mean ~ is_prog_b) %>%
  add_significance()
bxp <- ggboxplot(
  courses, x = "is_prog_b", y = "student_vis_mean",
  ylab = "Посещение форума в среднем по курсу", xlab = "Курс с программированием", add = "jitter") +
scale_x_discrete(labels=c("Нет","Да"))
stat.test <- stat.test %>% add_xy_position(x = "group")
bxp +
  stat_pvalue_manual(stat.test, tip.length = 0) +
  labs(subtitle = get_test_label(stat.test, detailed = TRUE))
 

stat.test <- courses %>%
  wilcox_test(student_vis_mean ~ spec_b) %>%
  add_significance()
bxp <- ggboxplot(
  courses, x = "spec_b", y = "student_vis_mean",
  ylab = "Посещение форума в среднем по курсу", xlab = "Курс входит в специализацию", add = "jitter") +
scale_x_discrete(labels=c("Нет","Да"))
stat.test <- stat.test %>% add_xy_position(x = "group")
bxp +
  stat_pvalue_manual(stat.test, tip.length = 0) +
  labs(subtitle = get_test_label(stat.test, detailed = TRUE))
```

### 5.4 Рассчет медиан

```{r}
students %>% group_by(is_prog_b) %>% summarize(median = median(as.numeric(vis_p), na.rm = TRUE))

```
```{r}
students %>% group_by(spec_b) %>% summarize(median = median(as.numeric(vis_p), na.rm = TRUE))

```
