---
title: "Оценка за курс"
output: html_document
---

```{r setup, include=FALSE}
knitr::opts_chunk$set(warning = FALSE, message = FALSE)
library(dplyr)
library(readr)
library(data.table)
library(lme4)
library(ggplot2)
library(tidyr)
library(arm)
library(broom)
library(gmodels)

remove_outliers <- function(x, na.rm = TRUE, ...) {
  qnt <- quantile(x, probs=c(.25, .75), na.rm = na.rm, ...)
  H <- 1.5 * IQR(x, na.rm = na.rm)
  y <- x
  y[x < (qnt[1] - H)] <- NA
  y[x > (qnt[2] + H)] <- NA
  y
}

```

```{r, include=FALSE}
wd <- getwd()
students <- fread("../data/students.csv")  %>% group_by(course_id) %>%   
  # remove courses with grade = 100 for all users
  mutate(sd = sd(course_grade_overall)) %>% filter(sd != 0) %>% 
  mutate(grade_norm = round((course_grade_overall-min(course_grade_overall))/(max(course_grade_overall)-min(course_grade_overall)), digits = 2), grade_dum = case_when(
    course_grade_overall >= median(course_grade_overall) ~ 1,
    course_grade_overall < median(course_grade_overall)  ~ 0
), vis_p = remove_outliers(vis_p), duration = remove_outliers(duration)) %>% mutate(grade_norm = round(grade_norm, digits = 2)) %>%  mutate(grade_norm = remove_outliers(grade_norm))
students$grade_dum <-factor(students$grade_dum)
students$vis_b <-factor(students$vis_b)
students$spec_b <-factor(students$spec_b)

```


## 1. Об отчете

### Исследовательские вопросы

  1. Как посещение форума влияет на оценку студента?
  2. Как количество посещенных страниц форума влияет на оценку студента?

### Содержание отчета
 
  1. Влияние посещения форума на оценку студента
  2. Влияние количества посещенных страниц на оценку студента

### Описание баз данных и ее переменных

- Все рассматриваемые студенты закончили курс.
- Исключен преподавательский состав.
- На двух курсах, все окончившие курс получали оценку 100 баллов: "delivery-problem",            "python-osnovy-programmirovaniya". Эти курсы не буудт учтены при подсчете оценок.
- Два курса (discrete-maths и python-basic) найти не удалось.
- Анализируем 56 курсов.
- 34 индивидуальных курса и 20 курсов из специализаций.
- В 9 курсах есть задания по программированию (см. переменную is_prog).

### Переменные
- **Посещение форума.**
  - ***vis_b*** - посещал форум или нет;
  - ***vis_p*** - количество посещенных страниц форума;
- **Тип курса.**     
  - ***spec_b*** - индивидуальный курс или курс из специализации;
  - ***is_prog*** - есть задания по программированию в курсе или нет;
- **Оценка**
  - ***grade_dum*** – выше медианы по курсу ("1") / ниже медианы по курсу ("0")


### 1. Форум и оценка
### 1.1 Влияние посещения форума на оценку студента

#### Выбор статистических инструментов:

  1. Следует использовать хи-квадрат, поскольку обе переменные категориальные
  2. Для расчетов нужно построить перекрестную таблицу

```{r}
students$grade_dum <- relevel(students$grade_dum, "1")
tab <- table(students$vis_b, students$grade_dum )
tab2 <- students %>% group_by(vis_b, grade_dum) %>%  summarise(n = n()) %>% group_by(vis_b) %>% spread(vis_b, n) %>% rename(visited = "0", not_visited = "1")
tab2
```

#### Визуализация перекрестной таблицы двумя способами:

```{r, echo=FALSE}

students %>% ggplot(aes(factor(vis_b), ..count..)) + geom_bar(aes(fill = grade_dum), position = "dodge") + ggtitle("Оценки и посещение форума") + labs(x="Посещали форум или нет?", y = "Число студентов", fill = "Оценка") + scale_x_discrete(labels=c("Нет", "Да")) + scale_fill_discrete(labels=c("Ниже медианы", "Выше медианы"))  +  theme(plot.title = element_text(hjust = 0.5))

ggplot(students) +
  aes(x = grade_dum, fill = vis_b) +
  geom_bar() +
  scale_fill_hue() +
  theme_minimal() + ggtitle("Оценки и посещение форума") + labs(x="Посещали форум или нет?", y = "Число студентов", fill = "Оценка")  + scale_x_discrete(labels=c("Нет", "Да")) + scale_fill_discrete(labels=c("Ниже медианы", "Выше медианы"))  +  theme(plot.title = element_text(hjust = 0.5))
```

#### Результат теста хи-квадрат:

```{r, include =FALSE}
# Chi-squared test of independence
ct <- CrossTable(tab, fisher = TRUE, chisq = TRUE, expected = TRUE, sresid = TRUE)
chisq <- chisq.test(tab)
```

```{r}
chisq
```


```{r , echo=FALSE}
cat(sprintf("Существует значимая связь между оценками и посещением форума: X-squared = %.2f, p-value = %.2f.\n", round(chisq$statistic, digit = 2), round(chisq$p.value, digit = 2)))

```

Рассчитаем отношение шансов:

```{r}
visited_high <- tab2$visited[1]
visited_low <- tab2$visited[2]
high_grade_visited <- visited_high / visited_low

not_visited_high <- tab2$not_visited[1]
not_visited_low <- tab2$not_visited[2]
high_grade_not_visited  <- not_visited_high / not_visited_low
high_grade <- high_grade_visited / high_grade_not_visited
high_grade

```

```{r , echo=FALSE}
cat(sprintf("Шанс получения высокой оценки после посещения форума равен %.3f (%.3f и %.3f) к 1, где 1 - это шанс получения высокой оценки без посещения форума\n* высокая оценка = оценка выше медианы по курсу \n", round(ct$fisher.ts$estimate, digit = 3),  round(ct$fisher.ts$conf.int[1], digit = 3), round(ct$fisher.ts$conf.int[2], digit = 3)))

```

### 1.2 Влияние количества посещенных страниц на оценку студента

#### Выбор статистических инструментов:

  1. Следует использовать логистическую регрессию поскольку зависимая переменная имеет только два возможных исхода
  2. Для расчетов нужно построить перекрестную таблицу

```{r}
students$grade_dum <- relevel(students$grade_dum, "0")
m1 <-  glm(grade_dum ~ vis_p, family = "binomial", students)
summary(m1)
```

#### Результаты логистической регрессии:

Расчет отношения шансов:

```{r}
prob0<- exp(m1$coefficients[1])
prob1<- exp(m1$coefficients[1] + m1$coefficients[2])
prob2<- exp(m1$coefficients[1] + m1$coefficients[2] * 50)
prob3<- exp(m1$coefficients[1] + m1$coefficients[2] * 2) - exp(m1$coefficients[1] + m1$coefficients[2] * 1)
```

```{r , echo=FALSE}

cat(sprintf("Шанс получить высокую оценку студентом, который ни разу не посещал форум: %.4f к 1.\n", prob0))
cat(sprintf("Шанс получить высокую оценку студентом, который один раз посещал форум: %.4f к 1. \n", prob1))
cat(sprintf("Шанс получить высокую оценку студентом, который 50 раз посещал форум: %.4f к 1. \n", prob2))
cat(sprintf("С каждой просмотренной страницей форума отношение шансов увеличивается в %.4f раз. \n", prob3))
```

#### Оценка модели:

```{r}
modelChi <-  m1$null.deviance - m1$deviance
chidf <- m1$df.null - m1$df.residual
chisq.prob <- 1 - pchisq(modelChi, chidf)
R2.hl = modelChi/m1$null.deviance
R.cs = 1 - exp((m1$deviance - m1$null.deviance )/nrow(m1$data))
R.n = R.cs / (1 - (exp(-(m1$null.deviance/nrow(m1$data)))))
```

```{r , echo=FALSE}
cat(sprintf("Данная модель лучше предсказывает зависимую переменную чем нулевая модель поскольку дисперсия модели (deviance) снизилась с %.2f до %.2f.\n", m1$null.deviance, m1$deviance))
cat(sprintf("Добаваление перменной vis_p статистически значимо улучшает модель: x_squared = %.2f, p = %.4f.\n", modelChi, chisq.prob))
cat(sprintf("Метрики адекватности модели (ПсевдоR2 для логистической регрессии):\nR2 Hosmer-Lemeshov\t%.4f\nR2 Cox-Snell\t\t%.4f\nR2 Nagelkerke\t\t%.4f\n", R2.hl, R.cs, R.n))
```

#### Визуализация логистической регрессии

```{r, echo=FALSE}
students$grade_dum <- relevel(students$grade_dum, "0")
students %>% ggplot(aes(y = as.numeric(grade_dum) - 1, x =  vis_p)) + 
  geom_point(aes(color = as.factor(grade_dum)), shape = 1)   + 
  geom_smooth(method = "glm", color = "red", method.args=list(family="binomial")) + 
  labs(y = "Оценка студента", x = "Количество посещенных страниц", color = "Оценка студента") + 
  scale_color_discrete(labels=c("Ниже медианы", "Выше медианы")) +
  ggtitle("Влияние посещения форума на оценку студента") +  
  theme(plot.title = element_text(hjust = 0.5))
    
```



## Выводы

    1. Студенты которые посещают форум имеет шанс 1.083 к 1 закончить курс на высокую оценку, т.е. оценку больше медианы по курсу.
    2. С каждой посещаемой страницей форума шанс получить оценку выше медианы увеличивается в 1.0005 раза.








