---
title: "Как тип задания влияет на посещение форума"
output:
  html_document:
    code_download: yes
    fontsize: 8pt
    highlight: textmate
    number_sections: no
    theme: flatly
    toc: yes
    toc_float:
      collapsed: no
---

```{r setup, include=FALSE}
knitr::opts_chunk$set(warning = FALSE, message = FALSE)
library(dplyr)
library(data.table)
library(lme4)
library(ggplot2)
library(parameters)
library(rstatix)
library(blmeco)
library(arm) # for display()

remove_outliers <- function(x, na.rm = TRUE, ...) {
  qnt <- quantile(x, probs=c(.25, .75), na.rm = na.rm, ...)
  H <- 1.5 * IQR(x, na.rm = na.rm)
  y <- x
  y[x < (qnt[1] - H)] <- NA
  y[x > (qnt[2] + H)] <- NA
  y
}

```

## 1. Об отчете

### Исследовательские вопросы

  1. Как тип заданий влияет на количество посещенных страниц форума при выполнении задания?
  2. Как тип заданий влияет на посещение форума при выполнении задания?
  3. Как тип заданий влияет на долю посещений форума при взаимодействии с заданием?

### Описание баз данных и ее переменных

  1. База состоит из 49 курсов. У 9 курсов есть одновременно тесты и задания по программированию, я называю их ***парные курсы***.
  2. Полная база - все 49 курсов. База парных курсов - 9 курсов
  3. Рассматриваются только задания, с которыми студенты справились.
  4. Рассматриваются только студенты, которые закончили курс.
  5. Рассматриваются два типа заданий: тест и задание по программированию.
  6. Не рассматриваются тесты внутри видео.

```{r}
wd <- getwd()
assignments <- fread("unzip -cq ../data/assignments.zip")  %>% group_by(course_name)   %>% mutate(course_item_type_desc = factor(course_item_type_desc)) %>% ungroup()

```


#### Количество курсов в анализе

- В оригинальной базе данных 60 курсов. На данный момент не учтены курсы, на которых есть пир-ревью: "stalinism" "complex-variable" "moscow-semantic-school" "intro-to-numerical-analysis" "lexical-semantic-typology" "general-relativity" "modular-forms-jacobi" "financial-instruments-capstone".
- Для расчета некоторых курсов не хватило вычислительной мощности: "python-osnovy-programmirovaniya"

```{r}
length(unique(assignments$course_name))
```

####  Количество парных курсов

```{r}
tw_paired<- assignments  %>% group_by(course_name) %>% filter(assessment_status == 1) %>%
  mutate(n = n_distinct(course_item_type_desc)) %>% filter(n == 2)

length(unique(tw_paired$course_name))

```

### Переменные
  - **attempts** - Попытки за задание. Сколько попыток этот студент сделал при решении этого задания;
  - **vis_tw** - Число посещенных страниц форума. Сколько раз этот студент посещал форум во время прохождения этого задания;
  - **vis_tw_b** - Посещение форума. Посещал ли студент форум хотя бы раз;
  - **rate** - Доля посещений форума. Какая часть из студенто-заданий на данном курсе побудила студентов зайти на форум.
    - студенто-задание - взаимодействие одного студента с одним заданием.  
    - rate = число студенто-заданий, во время решения которых студент зашел на форум / число студенто-заданий на курсе.
    - например: 1 - все задания побудили всех студентов зайти на форум, 0 - ни одно задание не побудило ни одного студента зайти на форум.
  - **assessment_status** - Статус выполнения задания: 1 - удалось решить, 0 - не удалось решить.
  - **assignments** - база данных, с данными на уровне студентов
  - **assessment_id** - токен задания;
  - **hse_user_id** - токен студента;
  - **course_item_type_desc** - тип задания;
    - ***lecture*** - тест в видео (исключаю из анализа);
    - ***test*** - тест;
    - ***programming*** - задание по программированию;



## 1. Число посещенных страниц

<span style="color:green">**Differ!**</span>

Для наглядности визуализируем среднее число посещений форума во время выполнения тестов и заданий по программированию:

```{r}
summary(assignments$vis_tw)
#table(assignments$vis_tw)
sum(table(assignments$vis_tw)[1:45]) / nrow(assignments)
```
97% студентов посещают форум от 0 до 45 раз. Округлим значение vis_tw до 60.


```{r}
tw <- assignments %>% mutate(attempts = case_when(
    vis_tw < 45 ~ vis_tw,
    vis_tw >= 45 ~ as.integer(45)
))

tw  %>%  group_by(course_name, course_item_type_desc) %>% summarise(vis_tw_mean = round(mean(vis_tw), digits = 1), vis_tw_median = round(median(vis_tw), digits = 1)) %>% group_by(course_item_type_desc) %>% summarise(vis_tw_mean = round(mean(vis_tw_mean), digits = 1), vis_tw_median = round(median(vis_tw_median), digits = 1))

tw  %>% group_by(course_item_type_desc) %>% summarise(vis_tw_mean = round(mean(vis_tw), digits = 1), vis_tw_median = round(median(vis_tw), digits = 1))

```

Визуализируем число посещений форума во время выполнения тестов и заданий по программированию:

```{r}
tw  %>% ggplot(aes(x = course_item_type_desc, y = vis_tw)) + geom_boxplot() + geom_point() + stat_summary(fun.y = "mean", color = "red",  size = 3, geom = "point")  + scale_x_discrete(labels=c("Программирование", "Тест")) +
  labs(x = "Тип задания", y = "Число посещений") + ggtitle("Среднее число посещений форума во время задания") + theme(plot.title = element_text(hjust = 0.5))

```

```{r}
tw  %>% ggplot(aes(x = course_item_type_desc, y = vis_tw)) + geom_boxplot() + geom_point() + stat_summary(fun.y = "median", color = "red",  size = 3, geom = "point") + scale_x_discrete(labels=c("Программирование", "Тест")) +
  labs(x = "Тип задания", y = "Числшо посещений") + ggtitle("Медиана посещений форума во время задания") + theme(plot.title = element_text(hjust = 0.5))

```

#### Тест Манна-Уитни


```{r}
wilcox.test(vis_tw ~ course_item_type_desc, tw, exact = FALSE)
tw %>% ungroup() %>% wilcox_effsize(vis_tw ~ course_item_type_desc)
```


## 2. Факт посещения

```{r}
tw <- assignments %>%
  mutate(n = n_distinct(course_item_type_desc)) %>% mutate(vis_tw_b = case_when(
    vis_tw != 0 ~ 1,
    vis_tw == 0 ~ 0
))

```


```{r}
wilcox.test(vis_tw_b ~ course_item_type_desc, tw, exact = FALSE)
tw %>% ungroup() %>% wilcox_effsize(vis_tw_b ~ course_item_type_desc)
```

```{r}
tw  %>% ggplot(aes(x = course_item_type_desc, y = vis_tw_b)) + geom_boxplot() + geom_point() + stat_summary(fun.y = "mean", color = "red",  size = 3, geom = "point")  + scale_x_discrete(labels=c("Программирование", "Тест")) +
  labs(x = "Тип задания", y = "Вероятность посещения") + ggtitle("Посещение форума") + theme(plot.title = element_text(hjust = 0.5))


```

## 3. Доля посещений во время взаимодействия с заданием

<span style="color:green">**Differ!**</span>

Как рассчитывается эта переменная:

  1. Создаем переменную vis_tw_b - это бинарная переменная,которая указывает зашел студент на форум во время выполнения этого задания или нет;
  2. Группируем данные по курсам и по заданиям. Группировка по курсам потому что доля посещений может отличаться от курса к курсу;
  3. Суммируем внутри подгрупп число заходов на форум. Делим на число студенто-заданий;
  4. Получаем значения по каждому курсу и типу заданий;
  5. Тест Манна-Уитни проводим по этим значения.
  
Посчитаем среднюю долю посещений для заданий по программированию и для тестов:

```{r}
tw <- assignments %>%
  mutate(n = n_distinct(course_item_type_desc)) %>% mutate(vis_tw_b = case_when(
    vis_tw != 0 ~ 1,
    vis_tw == 0 ~ 0
)) %>%  group_by(course_name,  course_item_type_desc) %>%
  summarise(students_per_type = n(), students_per_type_visited = sum(vis_tw_b), rate = round(students_per_type_visited / students_per_type, digit = 2))


tw %>% group_by(course_item_type_desc) %>% summarise(median_rate = median(rate), mean_rate = mean(rate))

```


Визуализируем долю посещений форума для каждого курса во время выполнения тестов и заданий по программированию:

```{r}
tw  %>% ggplot(aes(x = course_item_type_desc, y = rate)) + geom_boxplot() + geom_point() + stat_summary(fun.y = "mean", color = "red",  size = 3, geom = "point")  + scale_x_discrete(labels=c("Программирование", "Тест")) +
  labs(x = "Тип задания", y = "Число посещений") + ggtitle("Доля посещений форума") + theme(plot.title = element_text(hjust = 0.5))


```

#### Тест Манна-Уитни

```{r}
wilcox.test(rate ~ course_item_type_desc, tw)
tw %>% ungroup() %>% wilcox_effsize(rate ~ course_item_type_desc)
```

