---
title: "Выживаемость и посещение форума"
output:
  html_document:
    code_download: yes
    fontsize: 8pt
    highlight: textmate
    number_sections: no
    theme: flatly
    toc: yes
    toc_float:
      collapsed: no
---


```{r setup, include=FALSE}
knitr::opts_chunk$set(warning = FALSE, message = FALSE)
library(dplyr)
library(data.table)
library(lme4)
library(broom)
library(ggplot2)
library(tidyr)
library(arm)
library(car)
library(rstatix)
library(ggpubr)

remove_outliers <- function(x, na.rm = TRUE, ...) {
  qnt <- quantile(x, probs=c(.25, .75), na.rm = na.rm, ...)
  H <- 1.5 * IQR(x, na.rm = na.rm)
  y <- x
  y[x < (qnt[1] - H)] <- NA
  y[x > (qnt[2] + H)] <- NA
  y
}

```

```{r, include=FALSE}
wd <- getwd()

courses <- fread("../data/courses.csv") %>%
  mutate(visit_rate = round(vis_learner_b/ student_n, digits = 2), passing_rate = round(passing_rate, digits = 2)) 


```

## 1. Об отчете

### Исследовательские вопросы

  1. Как тип курса влияет на выживаемость студентов?


- **students** - длинная база данных, с данными на уровне студентов
- **courses** - короткая база данных, с данными на уровне курсов

### Описание переменных

- **Тип задания** - бинарные переменные; сообщают есть ли такой тип задания на курсе;
  - ***is_prog*** - есть ли задание по программированию;
  - ***is_math*** - есть ли задание по математике;
  - ***is_peer*** - есть ли пир-ревью.
 
 
- **Метрики форума**
  - ***student_vis_mean*** - среднее посещение форума студентами на курсе;
  - ***ans_learner*** - абсолютное количество ответов студентов на курсе;
  - ***q_learner*** - абсолютное количество вопросов студентов на курсе;
  - ***ans_learner_n*** - количество ответов студентов на курсе / количество студентов на курсе;
  - ***q_learner_n*** - количество вопросов студентов на курсе / количество студентов на курсе;
  - ***forum_rate*** - количество студентов заглянувших на форум / количество студентов на курсе.

- **Метрика выживаемости**
  - ***passing_rate*** - прошедшие курс / записавшиеся на курс и выполнившие хотя бы одно задание.

### Как создавались бинарные переменные типов заданий
 - К сожалению, не всегда удается автоматически определить какие на курсе задания, а потому приходится использовать разнообразные признаки для их кодирования.
  - ***is_prog***
    - есть ли в таблице course_items.csv задания со словом "programming";
    - есть ли в таблице assessment_questions.csv вопросы с типом 14 (codeExpression)
  - ***is_math***
    - есть ли задания в таблице assessment_math_expression_questions.csv;
    - есть ли в таблице peer_assignment_submission_schema_parts.csv слова "math","calculate", "Рассчитайте"
  - ***is_peer***
    - есть ли в таблице 'course_items.csv' задание с типом 104 (peer-review);


## 2. Посещение форума и выживаемость на курсе

### 2.1 Анализ распределения остатков

Распределение переменных модели:



```{r}
hist(courses$passing_rate)
hist(courses$visit_rate)
```

### 2.2 Выживаемость и среднее посещение форума



```{r}
m1 <-  lm(visit_rate ~ passing_rate, courses)
summary(m1)
```
Чтобы получить данное значение мы нашли разницу между интерсептом и интерсепт + угол наклона:

```{r, echo=FALSE}

cat(sprintf("Изменение на 1 пункт в выживаемости курса изменяет на %.2f пунктов среднее количество посещений форума.\n", m1$coefficients[2]))
cat(sprintf("Это изменение значимо с p = %.3f", summary(m1)$coefficients[8]))
```
Визуализация 

```{r, message=FALSE, warning=FALSE}
courses %>%
  ggplot(aes(x = passing_rate, y = visit_rate)) + geom_point() +  geom_smooth(method = "lm")
```

Проверка нормальности распределения 
```{r}
m1 <-  lm(visit_rate ~ passing_rate, courses)
res <- resid(m1)
plot(fitted(m1), res)
abline(0,0)
qqnorm(res)
qqline(res)
```

## 3. Выживаемость и тип курса

```{r}
m1 <-  lm(passing_rate ~ is_prog_b, courses)
summary(m1)
```

```{r}

wt1 <- wilcox.test(passing_rate ~ is_prog_b, courses)
w1 <- courses %>% wilcox_effsize(passing_rate ~ is_prog_b)
wt1
w1
```

```{r, message=FALSE, warning=FALSE}
courses %>%
  ggplot(aes(y = passing_rate, x = factor(is_prog_b))) + geom_boxplot() 
```



## Выводы

    1. Чем сложнее курс, тем чаще студенты заходят на форум. Увеличение на 1 пункт в выживаемости курса уменьшает на 1.12 пунктов среднее количество посещений форума.
    2.  Увеличение на 1 пункт в выживаемости курса уменьшает на 11.351 пунктов значение нормализованных вопросов пользователей и на 7.413 пунктов значение нормализованных ответов модераторов.
    3. Задания по программированию, по математике, пир-ревью задания - сложные и вынуждают пользователей заходить на форум