---
title: "Длительность прохождения и посещение форума"
output:
  html_document:
    code_download: yes
    fontsize: 8pt
    highlight: textmate
    number_sections: no
    theme: flatly
    toc: yes
    toc_float:
      collapsed: no
---


```{r setup, include=FALSE}
knitr::opts_chunk$set(warning = FALSE, message = FALSE)
library(dplyr)
library(data.table)
library(lme4)
library(ggplot2)
library(pscl) # for odTest
library(arm)
library(sjPlot)
library(rstatix)

remove_outliers <- function(x, na.rm = TRUE, ...) {
  qnt <- quantile(x, probs=c(.25, .75), na.rm = na.rm, ...)
  H <- 1.5 * IQR(x, na.rm = na.rm)
  y <- x
  y[x < (qnt[1] - H)] <- NA
  y[x > (qnt[2] + H)] <- NA
  y
}

```

```{r, include=FALSE}
wd <- getwd()
students <- fread("../data/students.csv") %>% filter(duration < 400)

students$vis_b <-factor(students$vis_b)

```


## 0. Об отчете

### Исследовательские вопросы

  1. Как длительность прохождения курса влияет на число посещенных страниц форума?


## Описание переменных

  - ***vis_b*** - посещал форум или нет;
  - ***duration*** - индивидуальная длительность прохождения курса в днях;

## 1.  Дисперсия длительности

```{r}
students %>% summarise(mean = mean(duration), variance = var(duration))
```

```{r}
hist(students$duration)
```

```{r}
m0 <- glmer.nb(duration ~ 1 + (1|course_id), students)
summary(m0)

```

```{r, include=FALSE}
sd <- as.numeric(data.frame(VarCorr(m0))[5])
coef <- display(m0)$coef
c <- c(round(exp(coef - sd), digits = 2), round(exp(coef + sd), digits = 2))

```

```{r, echo=FALSE}

cat(sprintf("Средняя длительность прохождения курса - %.2f (доверительный интервал %.2f-%.2f, SD = %.2f) дней.", exp(coef), c[1] , c[2],  exp(sd)))
```

## 2. Длительность и тип курса 


```{r}
wt1 <- wilcox.test(duration ~ is_prog_b, students, exact=FALSE)
w1 <- students %>% wilcox_effsize(duration ~ is_prog_b)
wt1
w1
```


```{r}
m1 <- glmer.nb(duration ~ is_prog_b + (1|course_id),
            students)
summary(m1)


```

## 3. Длительность прохождения курса и посещение форума

Выбор статистических инструментов:

  1. Переменная vis_p счетная, для таких переменных используется пуассоновское или отрицательно-биномиальное распределение.
  2. how extra-Poisson variation (i.e., overdispersion), odTest(), поможет нам выбрать необходимое распределение. Оно проверяет верно ли необходимое условие для использование Пуассоновской регрессии - равенство условного среднего и условного распределения. Если значение p-value меньше 0.05, то гипотеза о чрезмерной дисперсии не может быть отброшена. В таком случае следует применять отрицательно-биномиальное распределение.


```{r}
m1 <-  glm.nb(duration ~ vis_b, students)
od <- odTest(m1)

```

```{r}
m1 <- glm.nb(duration ~ vis_b, students)
summary(m1)
```

```{r}
tab_model(m1)
```


```{r , echo=FALSE}
cat(sprintf("Если студент не посещает форум, то он проходит курс за %.3f дней.\n", exp(m1$coefficients[1])))
cat(sprintf("Если студент посещает форум, то он проходит курс за %.2f дней.\n", exp(m1$coefficients[1] + m1$coefficients[2])))
cat(sprintf("Если студент посещает форум, то он проходит курс за %.2f дней.\n", exp(m1$coefficients[2])))

```


```{r}
students %>% 
  ggplot(aes(y = duration, x = vis_b)) + geom_point() +  geom_boxplot() + ggtitle("Влияние посещения форума на длительность прохождения курса") + labs(x="Посещал форум или нет", y = "Дни") +  theme(plot.title = element_text(hjust = 0.5))
```



