---
title: "Оплата курса"
output:
  html_document:
    code_download: yes
    fontsize: 8pt
    highlight: textmate
    number_sections: no
    theme: flatly
    toc: yes
    toc_float:
      collapsed: no
---

```{r setup, include=FALSE}
knitr::opts_chunk$set(warning = FALSE, message = FALSE)
library(dplyr)
library(data.table)
library(lme4)
library(car)
library(broom)
library(ggplot2)
library(pscl)
library(arm)
library(gmodels)
library(ggpubr)
library(rstatix)
library(sjPlot)

remove_outliers <- function(x, na.rm = TRUE, ...) {
  qnt <- quantile(x, probs=c(.25, .75), na.rm = na.rm, ...)
  H <- 1.5 * IQR(x, na.rm = na.rm)
  y <- x
  y[x < (qnt[1] - H)] <- NA
  y[x > (qnt[2] + H)] <- NA
  y
}

```

```{r, include=FALSE}
wd <- getwd()
students <- fread("../data/students.csv") %>% group_by(course_id) %>%
  mutate(vis_p = remove_outliers(vis_p), vis_p_mean = mean(vis_p, na.rm = TRUE), vis_p_n = vis_p / vis_p_mean) %>% ungroup()


courses <- fread("../data/courses.csv")
table(courses$is_prog_b)
```



## 1. Об отчете

### Исследовательские вопросы

  1. Как плата за курс влияет на нормализованное количество посещенных страниц?
  2. Как тип курса влияет на оплату курса?
  3. Как плата за курс и тип курса влияет на количество посещенных страниц?
  4. Как разные формы оплаты влияют на нормализованное количество посещенных страниц?
  5. Как нормализованное количество посещенных страниц влияет на вероятность оплатить курс?
 
### Содержание отчета
 
  1. Влияние платы за курс на количество посещенных страниц
  2. Влияние платы за курс и программирования на количество посещенных страниц
  3. Влияние типа оплаты за курс на количество посещенных страниц
  4. Влияние нормализованного количество посещенных страниц на вероятность оплатить курс

### Описание баз данных и ее переменных

  - Все рассматриваемые студенты закончили курс.
  - Исключен преподавательский состав.
  - Исключены два курса, в которых все окончившие курс получали оценку 100 баллов.
  - Два курса (discrete-maths и python-basic) найти не удалось.
  - Анализируем 56 курсов.
  - 34 индивидуальных курса и 20 курсов из специализаций.
  - В 9 курсах есть задания по программированию (см. переменную is_prog_b).

### Переменные
- **Посещение форума.**
  - ***vis_b*** - посещал форум или нет;
  - ***vis_p*** - количество посещенных страниц форума;
  - ***vis_p_n*** - нормализованное количество посещенных страниц = число посещенных страниц / среднее число посещенных страниц на курсе;
- **Тип курса.**     
  - ***spec_b*** - индивидуальный курс или курс из специализации;
  - ***is_prog_b*** - есть задания по программированию в курсе или нет;
- **Оплата.**
  - ***was_pay*** равна 1 если был получен сертификат т.е.
  - ***what_pay***
    - курс был оплачен самим пользователем;
    - ему дали финансовую помощь;
    - ему дали групповую поддержку (например в рамках программы для образовательных учреждений);

### 2. Связь платы за курс и нормализованного количества посещенных страниц

#### Обоснование выбора переменных и визуализация

```{r, include=FALSE}

cat(sprintf("На таблице внизу среднее количество посещенных страниц отличается в зависимости от того, была оплата или нет\nСледовательно was_pay может служить предиктором для vis_p\nДисперсия внутри каждой переменной выше чем среднее\n"))

```

```{r, warning=FALSE}
with(students, tapply(vis_p, was_pay, function(x) {
    sprintf("M (SD) = %1.2f (%1.2f)", mean(x, na.rm =TRUE), sd(x, na.rm =TRUE))
}))

students %>% ggplot(aes(factor(was_pay), ..count..)) + geom_bar() + ggtitle("Связь числа студентов и оплаты курса") + labs(x="Была оплата или нет", y = "Число студентов")  +  scale_x_discrete(labels=c("Нет", "Да")) + theme(plot.title = element_text(hjust = 0.5))

```

```{r, message=FALSE, warning=FALSE}
ggplot(students, aes(vis_p, fill = factor(was_pay))) + geom_histogram(binwidth = 40) + facet_grid(~was_pay) + labs(x="Количество посещенных страниц форума", fill = "Была оплата?")
students %>% ggplot(aes(x = factor(was_pay), y = vis_p)) + geom_boxplot() + ggtitle("Кто и как платил за курс") + labs(x="Была оплата или нет", y = "Количество просмотренных страниц на форуме") + scale_x_discrete(labels=c("Нет", "Да")) +  theme(plot.title = element_text(hjust = 0.5))

students %>% group_by(was_pay) %>% summarise(mean_visit = mean(vis_p, na.rm = TRUE))
```


Выбор статистических инструментов:

  - Переменная vis_p счетная, для таких переменных используется пуассоновское или отрицательно-биномиальное распределение.
  - Overdispersion test, odTest(), поможет нам выбрать необходимое распределение. Оно проверяет верно ли необходимое условие для использование Пуассоновской регрессии - равенство условного среднего и условного распределения. Если значение p-value меньше 0.05, то гипотеза о чрезмерной дисперсии не может быть отброшена. В таком случае следует применять отрицательно-биномиальное распределение.
  - Для обратной трансформации мы используем функцию invlogit().
  - Поскольку на каждом курсе посещения могут быть по разному распределены, используем нормализованное значение посещений форума - vis_p_n.

```{r , echo=FALSE}
m1 <-  glm.nb(vis_p_n ~ was_pay, students)
od <- odTest(m1)

```

```{r, include=FALSE}

cat(sprintf("По причине чрезмерной дисперсии мы используем отрицательную биномиальную регрессию\n"))
```

#### Построение регрессии vis_p_n ~ factor(was_pay)


```{r}
wt1 <- wilcox.test(vis_p ~ was_pay, students)
w1 <- students %>% wilcox_effsize(vis_p_n ~ was_pay)
wt1
w1


stat.test <- students %>%
  wilcox_test(vis_p ~ was_pay) %>%
  add_significance()
bxp <- ggboxplot(
  students, x = "was_pay", y = "vis_p",
  ylab = "Посещение форума", xlab = "Была оплата или нет", add = "jitter") +
scale_x_discrete(labels=c("Нет","Да"))
stat.test <- stat.test %>% add_xy_position(x = "group")
bxp +
  stat_pvalue_manual(stat.test, tip.length = 0) +
  labs(subtitle = get_test_label(stat.test, detailed = TRUE))
 

```


#### Анализ дисперсии переменной was_pay

```{r}
m0 <-  glmer(factor(was_pay) ~ 1 + (1|course_id), family = "binomial", students)
summary(m0)
```

```{r}
m0 <-  glm(factor(was_pay) ~ vis_b, family = "binomial", students)
summary(m0)
```

```{r, include=FALSE}
m <- summary(m0)
```

```{r}
tab_model(m0)
```
Likelihood ratio:

```{r}
modelChi <- m0$null.deviance - m0$deviance
modelChi
chidf <- m0$df.null - m0$df.residual
chidf
chisq.prob <- 1 - pchisq(modelChi, chidf)
chisq.prob
R2.hl<-modelChi/m0$null.deviance
R2.hl
confint(m0)
```


#### Интерпретация регрессии:

```{r , echo=FALSE}
cat(sprintf("Вероятность оплатить курс, если не заходил на форум: %.4f.\n", invlogit(m0$coefficients[1])))
cat(sprintf("Вероятность оплатить курс, если заходил на форум хотя бы раз: %.2f.\n", invlogit(m0$coefficients[1] + m0$coefficients[2])))
cat(sprintf("Этот эффект статистически значим: x_squared = %.2f, p = %.6f.\n", m$coefficients[2], m$coefficients[8]))
```

```{r , echo=FALSE}
cat(sprintf("Шанс оплатить курс, если не заходил на форум: 1 к %.3f.\n", exp(m0$coefficients[1])))
cat(sprintf("Шанс оплатить курс, если заходил на форум: 1 к %.3f.\n", exp(m0$coefficients[1] + m0$coefficients[2])))
cat(sprintf("Этот эффект статистически значим: x_squared = %.2f, p = %.6f.\n", m$coefficients[2], m$coefficients[8]))
```

#### Визуализируем взаимосвязь

```{r}
students  %>% ggplot(aes(x = factor(vis_b), fill = factor(was_pay))) +
  geom_bar() +
  scale_fill_hue() +     
# напечатает легенду, название графика и осей  
  ggtitle("Оплата курса и посещение форума") +
  scale_color_discrete(labels=c("Без оплаты", "С оплатой")) +
  labs(x = "Посещал форум или нет", y = "Оплата", fill = "Оплата") +
  scale_x_discrete(labels=c("Нет", "Да")) +
  scale_fill_discrete(labels=c("Нет", "Да")) +
# задает цветовую тему графика
  theme_bw() +  
# выравнивает название по центру
  theme(plot.title = element_text(hjust = 0.5))
```

### 3. Влияние платы за курс и программирования на количество посещенных страниц

Выбор статистических инструментов:

#### 3.1. Тип курса и оплата курса

```{r, echo =FALSE, warning=FALSE}
students %>%  filter(vis_p < 100) %>% ggplot(aes(y = vis_p, x = factor(was_pay), fill = factor(is_prog_b)))  + geom_boxplot(outlier.shape = NA) + ggtitle("Оплата и посещение форума") + labs(x="Была оплата", y = "Количество посещенных страниц",  fill ="Тип курса") +  theme(plot.title = element_text(hjust = 0.5)) + scale_x_discrete(labels=c("Не платил", "Платил")) + scale_fill_discrete(labels=c("Только тесты", "Программирование"))

```

```{r, echo =FALSE, warning=FALSE}
ggplot(students) +
  aes(x = factor(was_pay), fill = factor(is_prog_b)) +
  geom_bar() +
  scale_fill_hue() +
  theme_minimal() + ggtitle(" Тип курса и оплата") + labs(x="Оплачивал курс?", y = "Число студентов", fill = "Курс по программированию") + scale_x_discrete(labels=c("Нет", "Да")) + scale_fill_discrete(labels=c("Нет", "Да"))   +  theme(plot.title = element_text(hjust = 0.5))

```

Таблица сопряженности:

```{r, include =FALSE}
tab <- table(students$was_pay, students$is_prog_b)
ct <- CrossTable(tab, fisher = TRUE, chisq = TRUE, expected = TRUE, sresid = TRUE)
ct$t
```

```{r}
chisq <- chisq.test(tab)
chisq
```

#### Интерпретация теста хи-квадрат:

```{r , echo=FALSE}
cat(sprintf("Существует значимая связь между платой за курс и курсом с программированием: X-squared = %.2f, p-value = %.2f.\n",round(chisq$statistic, digit = 2), round(chisq$p.value, digit = 2)))

cat(sprintf("Шанс оплаты курса для курса с программированием в %.3f (%.3f и %.3f) раза выше, чем для курса без программирования\n* высокая оценка = оценка выше медианы по курсу \n", round(ct$fisher.ts$estimate, digit = 3),  round(ct$fisher.ts$conf.int[1], digit = 3), round(ct$fisher.ts$conf.int[2], digit = 3)))

```

Для хи-квадрата отношение шансов - это мера оценки размера эффекта. 

#### 4. Как нормализованное посещение форума связано с типом курса и оплатой курса студентом

Цель раздела: понять имеет ли форум влияние на вероятность приобрести сертификат или является всего лишь модератор связи типом курса и приобретением сертификата

```{r}
m1 <-  glm(factor(was_pay) ~ vis_b*factor(is_prog_b), family="binomial", students)
summary(m1)
```

```{r}
vif(m1)
```

```{r}
tab_model(m1)
```


Likelihood ratio:

```{r}
modelChi <- m1$null.deviance - m1$deviance
modelChi
chidf <- m1$df.null - m1$df.residual
chidf
chisq.prob <- 1 - pchisq(modelChi, chidf)
chisq.prob
R2.hl<-modelChi/m1$null.deviance
R2.hl
confint(m1)
```


#### Интерпретация регрессии:


```{r , echo=FALSE}
cat(sprintf("Вероятность оплатить курс, если не заходил на форум: %.4f.\n", invlogit(m1$coefficients[1])))
cat(sprintf("Вероятность оплатить курс, если заходил на форум хотя бы раз: %.2f.\n", invlogit(m1$coefficients[1] + m1$coefficients[2])))
cat(sprintf("Вероятность оплатить курс, если курс по программированию: %.2f.\n", invlogit(m1$coefficients[1] + m1$coefficients[3])))
cat(sprintf("Вероятность оплатить курс, если курс по программированию и заходил на форум: %.2f.\n", invlogit(m1$coefficients[1] + m1$coefficients[4])))
```

```{r , echo=FALSE}
cat(sprintf("Шанс оплатить курс, если не заходил на форум: 1 к %.3f.\n", exp(m1$coefficients[1])))
cat(sprintf("Шанс оплатить курс, если заходил на форум: 1 к %.3f.\n", exp(m1$coefficients[1] + m1$coefficients[2])))
cat(sprintf("Шанс оплатить курс, если курс по программированию: %.2f.\n", exp(m1$coefficients[1] + m1$coefficients[3])))

```


#### Визуализируем взаимосвязь

```{r}
students %>% filter(vis_p < 250) %>% 
  ggplot(aes(y = was_pay, x = vis_p, color = factor(is_prog_b))) +   geom_point(aes(color = as.factor(is_prog_b)), shape = 1)   +  geom_smooth(method="glm.nb") + ggtitle("Влияние типа курса и оплаты на\n нормализованное посещение курса") + labs(x="Нормализованные посещения", y = "Вероятность оплатить курс", color = "Тип курса") + scale_color_discrete(labels=c("Без заданий\nс программированием", "С заданиями\nпо программированию"))+  theme(plot.title = element_text(hjust = 0.5))
```

### 5. Влияние типа оплаты за курс на количество посещенных страниц

Выбор статистических инструментов:

- Переменная vis_p счетная. Используем отрицательно-биномиальное распределение.
- Поскольку на каждом курсе посещения могут быть по разному распределены, используем cлучайные свободные члены по курсам.

```{r}
summary(aov(vis_b ~ what_pay, students))
```

```{r}
m1 <-  glm(vis_b ~ factor(what_pay), students, family = "binomial")
summary(m1)
```
```{r}
modelChi <- m1$null.deviance - m1$deviance
modelChi
chidf <- m1$df.null - m1$df.residual
chidf
chisq.prob <- 1 - pchisq(modelChi, chidf)
chisq.prob
R2.hl<-modelChi/m1$null.deviance
R2.hl
confint(m1)
```

```{r}
tab_model(m1)
```

```{r, include=FALSE}
m <- summary(m1)
```

#### Интерпретация регрессии:

```{r , echo=FALSE}
cat(sprintf("Шанс зайти на форум тех, кто не оплачивал курс 1 к %.2f.\n", exp(m1$coefficients[1])))

cat(sprintf("Шанс зайти на форум тех, кто оплачивал курс по финансовой помощи 1 к %.2f.\n", exp(m1$coefficients[1] + m1$coefficients[2])))
cat(sprintf("Этот эффект статистически значим: x_squared = %.2f, p = %.6f.\n", m$coefficients[2], m$coefficients[13]))

cat(sprintf("Шанс зайти на форум тех, ктооплачивал курс по групповой помощи 1 к %.2f.\n", exp(m1$coefficients[1] + m1$coefficients[3])))
cat(sprintf("Этот эффект статистически значим: x_squared = %.2f, p = %.6f.\n", m$coefficients[3], m$coefficients[14]))

cat(sprintf("Шанс зайти на форум тех, кто оплачивал курс самостоятельно 1 к %.2f.\n", exp(m1$coefficients[1] + m1$coefficients[4])))
cat(sprintf("Этот эффект статистически значим: x_squared = %.2f, p = %.6f.\n", m$coefficients[4], m$coefficients[15]))
```

#### Визуализируем взаимосвязь:

```{r, echo =FALSE, warning=FALSE}

students %>% ggplot(aes(factor(what_pay), ..count..)) + geom_bar() + ggtitle("Распределение числа студентов по форме оплаты") + labs(x="Форма оплаты", y = "Число студентов")  +  theme(plot.title = element_text(hjust = 0.5))

students  %>% ggplot(aes(y = vis_p_n, x = factor(what_pay), color = factor(what_pay))) + geom_boxplot(outlier.shape = NA) + ggtitle("Тип оплаты и посещение форума") + labs(x="Тип оплаты", y = "Количество посещенных страниц",  color ="Тип оплаты") +  theme(plot.title = element_text(hjust = 0.5)) + stat_summary(fun.y = "median", color = "red",  size = 3, geom = "point")

students %>% group_by(what_pay) %>% summarise(mean_vis = mean(vis_p, na.rm = TRUE))
```

```{r}

students %>% ggplot(aes(y = vis_p, x = what_pay), group =1) + geom_point() +  geom_smooth(method="glm.nb")  + ggtitle("Тип оплаты и посещение") + labs(y="Форма оплаты", x = "Число студентов")  +  theme(plot.title = element_text(hjust = 0.5))
```

###  5. Влияние нормализованного количество посещенных страниц на вероятность оплатить курс

```{r}
m0 <- glm(data = students, factor(was_pay) ~ vis_p_n, family = "binomial")
summary(m0)
```

```{r, echo=FALSE}
cat(sprintf("Вероятность студента не посещавшего форум оплатить курс - %.3f.\n", invlogit(m0$coefficients[1])))
cat(sprintf("С увеличением на 1 пункт нормализованного посещения страниц форума вероятность, что студент оплатит курс увеличится на %.2f\n", invlogit(m0$coefficients[1] + m0$coefficients[2]*2) - invlogit(m0$coefficients[2])))
cat(sprintf("Например, если студент посетил форум 2 раз, то вероятность, что студент оплатил курс будет равна %.2f\n", invlogit(m0$coefficients[1] + m0$coefficients[2]*2) ))
cat(sprintf("Например, если студент посетил форум 3 раз, то вероятность, что студент оплатил курс будет равна %.2f\n", invlogit(m0$coefficients[1] + m0$coefficients[2]*3) ))
cat(sprintf("Например, если студент посетил форум 25 раз, то вероятность, что студент оплатил курс будет равна %.2f\n", invlogit(m0$coefficients[1] + m0$coefficients[2]*25) ))
```

#### Визуализируем взаимосвязь:

```{r, echo=FALSE}
students %>% ggplot(aes(x = vis_p_n, y = was_pay)) + geom_point(aes(color = as.factor(was_pay)), shape = 1) + ggtitle("Оплата и среднее нормализованное посещение форума") +
  theme(axis.title = element_text(color = "grey20", size = 14, angle = 90, hjust = .5, vjust = .5, face = "plain"),
        axis.text.x = element_text(color = "grey20", size = 14, angle = 90, hjust = .5, vjust = .5, face = "plain"),
        axis.text.y = element_text(color = "grey20", size = 16, angle = 0, hjust = 1, vjust = 0, face = "plain"),
        axis.title.x = element_text(color = "grey20", size = 16, angle = 0, hjust = .5, vjust = 0, face = "plain"),
        axis.title.y = element_text(color = "grey20", size = 16, angle = 90, hjust = .5, vjust = .5, face = "plain")) + scale_color_discrete(labels=c("Курс не оплачен", "Курс оплачен"))+
 labs(x = "Среднее нормализованное посещение форума", y = "Оплата", color = "Оплата") +
         stat_function(fun = function(x){
          predict(m0, newdata = data.frame(vis_p_n = x),
                      type = "response")}) + theme_bw() +  theme(plot.title = element_text(hjust = 0.5))
```


## Выводы

    1. Студенты, которые оплачивали курс, посещали в 1.37 раз больше нормализованных страниц чем те, что не платили за курс.
    2. Студент оплатит курс с программированием с вероятностью в 1.653 (1.589 и 1.720) раза выше, чем курс без программирования.
    3. Студенты, которые оплачивали курс на курсе с программированием, посещали в 1.35 раз больше нормализованных страниц чем те, что не платили за курс.
    4. Студенты, которые оплачивали курса по финансовой помощи - в 1.07, по групповой помощи - в 1.06, лично - в 1.71 раза больше посещают больше нормализованных страниц по сравнению с теми, кто не оплачивал курс.
    5. Вероятность, что студент оплатит курс, увеличивается в 0.5 раз при каждом посещении форума


