---
title: "Как тип задания влияет на число попыток и время взаимодействия с заданием"
output:
  html_document:
    code_download: yes
    fontsize: 8pt
    highlight: textmate
    number_sections: no
    theme: flatly
    toc: yes
    toc_float:
      collapsed: no
---


```{r setup, include=FALSE}
knitr::opts_chunk$set(warning = FALSE, message = FALSE)
library(dplyr)
library(data.table)
library(lme4)
library(ggplot2)
library(parameters)
library(rstatix)
library(blmeco)
library(arm) # for display()
library(car) # for vif()

remove_outliers <- function(x, na.rm = TRUE, ...) {
  qnt <- quantile(x, probs=c(.25, .75), na.rm = na.rm, ...)
  H <- 1.5 * IQR(x, na.rm = na.rm)
  y <- x
  y[x < (qnt[1] - H)] <- NA
  y[x > (qnt[2] + H)] <- NA
  y
}

```



```{r}
wd <- getwd()
assignments <- fread("unzip -cq ../data/assignments.zip")  %>%  mutate(course_item_type_desc = factor(course_item_type_desc), vis_tw_b = ifelse(vis_tw==0, 0, 1)) %>% group_by(course_item_id) %>% mutate(difficulty =  sum(first_attempt == 0) / n()) %>% ungroup()

```

## 0. Об отчете

### Исследовательские вопросы

  1. Как разные типы заданий влияют на количество попыток?
  2. Как разные типы заданий влияют на время взаимодействия с заданием?

### Описание баз данных и ее переменных

  1. База состоит из 49 курсов. У 9 курсов есть одновременно тесты и задания по программированию, я называю их ***парные курсы***.
  2. Полная база - все 49 курсов. База парных курсов - 9 курсов
  3. Рассматриваются только задания, с которыми студенты справились.
  4. Рассматриваются только студенты, которые закончили курс.
  5. Рассматриваются два типа заданий: тест и задание по программированию.
  6. Не рассматриваются тесты внутри видео.

### Переменные
  - **attempts** - Попытки за задание. Сколько попыток этот студент сделал при решении этого задания;
  - **assessment_id** - токен задания;
  - **hse_user_id** - токен студента;
  - **course_item_type_desc** - тип задания;
    - ***lecture*** - тест в видео (исключаю из анализа);
    - ***test*** - тест;
    - ***programming*** - задание по программированию;
  - **difficulty** - сложность = число проваленных ошибок за задание, число студентов решавших это задание.
    
    
## 1. Попытки

####  Анализ распределения

Для наглядности рассчитаем медиану медианных значений попыток по курсу для заданий по программированию и для тестов:

Без учета вариации между курсами:

```{r}
assignments %>% group_by(course_item_type_desc) %>% summarise(attempts_vis_tw_median = median(attempts), attempts_vis_tw_mean = median(attempts))
```

С учетом вариации между курсами:

```{r}
assignments %>% group_by(course_name, course_item_type_desc) %>% summarise(attempts_median = median(attempts), attempts_mean = mean(attempts)) %>% group_by(course_item_type_desc) %>% summarise(attempts_vis_tw_median = median(attempts_median), attempts_vis_tw_mean = median(attempts_mean))

```

```{r}
summary(assignments$attempts)
table(assignments$attempts)
sum(table(assignments$attempts)[1:11]) / nrow(assignments)

```
 
Округлим все значения больше 11, поскольку 99% студентов совершают от 0 до 11 попыток.

```{r}
tw <- assignments %>% mutate(attempts = case_when(
    attempts < 11 ~ attempts,
    attempts >= 11 ~ as.integer(11)
))
table(tw$attempts, tw$course_item_type_desc)
hist(tw$attempts)
```

Распределение попыток на всех курсах после округления:

```{r}
summary(tw$attempts)
table(tw$attempts)
```
```{r}
tw  %>% ggplot(aes(x = course_item_type_desc, y = attempts)) + geom_boxplot() + 
  geom_point() +
  scale_x_discrete(labels=c("Программирование", "Тест")) + stat_summary(fun.y = "median", color = "red",  size = 3, geom = "point") +
  labs(x = "Тип задания", y = "Число посещений") + ggtitle("Попытки за задание") + theme(plot.title = element_text(hjust = 0.5))

```

#### Тест Манна-Уитни

```{r}
wilcox.test(attempts ~ course_item_type_desc, tw)
tw %>% ungroup() %>% wilcox_effsize(attempts ~ course_item_type_desc)
```

#### Анализ распределения

```{r}
m0p <- glmer(attempts ~ 1 + (1|course_name), family = "poisson",
            tw)
dispersion_glmer(m0p)
```

```{r}
m0 <- glmer(attempts ~ 1 + (1|course_name), family = "poisson",
            tw)
summary(m0)
```

```{r, include=FALSE}
sd <- as.numeric(data.frame(VarCorr(m0))[5])
variance2 <- sd ^2
coef =  summary(m0)$coefficients[1]
c <- c(round(exp(coef - sd), digits = 0), round(exp(coef + sd), digits = 0))
```

```{r , echo=FALSE}
cat(sprintf("\nCреднее количество попыток за задание на среднем курсе: %d\n", round(exp(coef), digit = 0)))
cat(sprintf("Эта вероятность будет колебаться между: %d и %d.\n", c[1], c[2]))
```


#### Попытки и тип задания


```{r}
m1 <- glmer(attempts ~ course_item_type_desc + (1|course_name), family = "poisson",
            tw)
summary(m1)
```
```{r, include=FALSE}
sd <- as.numeric(data.frame(VarCorr(m1))[5])
coef =  summary(m1)$coefficients
variance5 <- sd ^2

```

```{r , echo=FALSE}

cat(sprintf("\nКоличество попыток за задание по программированию: %.2f.\n", round(exp(coef[1]), digit = 2)))
cat(sprintf("Количество попыток за тесты: %.2f.\n", round(exp(coef[1] + coef[2]), digit = 2)))
cat(sprintf("Количество попыток за задание по программированию выше количества попыток за тест в %.2f раз.\n", round(exp(coef[2]), digit = 2)))
```
```{r}
#confint(m1)
```



## 2. Время выполнения задания

```{r}
summary(assignments$assignment_time)
```

Без учета вариации между курсами:

```{r}
assignments %>% group_by(course_item_type_desc) %>% summarise(assignment_time_vis_tw_median = median(assignment_time), assignment_time_vis_tw_mean = mean(assignment_time))
```

```{r}
wilcox.test(assignment_time ~ course_item_type_desc, assignments)
assignments %>% ungroup() %>% wilcox_effsize(assignment_time ~ course_item_type_desc)
```

### 2.1 Анализ распределения

```{r}
summary(assignments$assignment_time)
sum(table(assignments$assignment_time)[1:144]) / nrow(assignments)

```


```{r}
tw <- assignments %>% filter(assignment_time < 144)
#table(tw$attempts, tw$course_item_type_desc)
hist(tw$assignment_time)
summary(tw$assignment_time)
```


```{r}
m0p <- glmer(assignment_time ~ 1 + (1|course_name), family = "poisson",
            tw)
dispersion_glmer(m0p)
```

```{r}
m0 <- glmer.nb(assignment_time ~ 1 + (1|course_name), 
            tw)
dispersion_glmer(m0)
summary(m0)


```

```{r, include=FALSE}
sd <- as.numeric(data.frame(VarCorr(m0))[5])
variance2 <- sd ^2
coef =  summary(m0)$coefficients[1]
c <- c(round(exp(coef - sd), digits = 0), round(exp(coef + sd), digits = 0))
```

```{r , echo=FALSE}
cat(sprintf("\nCреднее количество минут за задание на среднем курсе: %d\n", round(exp(coef), digit = 0)))
cat(sprintf("Эта вероятность будет колебаться между: %d и %d.\n", c[1], c[2]))
```


### 2.2 Время выполнения задания и тип задания


```{r}
m1 <- glmer.nb(assignment_time ~ course_item_type_desc + (1|course_name), tw)
summary(m1)

```

```{r, include=FALSE}
sd <- as.numeric(data.frame(VarCorr(m1))[5])
coef =  summary(m1)$coefficients
variance5 <- sd ^2

```

```{r , echo=FALSE}

cat(sprintf("\nКоличество минут на задание по программированию: %.2f.\n", round(exp(coef[1]), digit = 2)))
cat(sprintf("Количество минут за тесты: %.2f.\n", round(exp(coef[1] + coef[2]), digit = 2)))
cat(sprintf("Длительность задание по программированию дольше теста в %.2f раз.\n", round(exp(coef[2]), digit = 2)))
```


## 3. Сложность и тип задания

```{r}
hist(assignments$difficulty)
```

```{r}
m1 <- glmer(difficulty ~ course_item_type_desc + (1|course_name), family = "binomial", assignments)
summary(m1)

```
```{r, include=FALSE}
sd <- as.numeric(data.frame(VarCorr(m1))[5])
coef =  summary(m1)$coefficients
variance5 <- sd ^2

```

```{r , echo=FALSE}

cat(sprintf("\nСложность задания по программированию: %.2f.\n", round(invlogit(coef[1]), digit = 2)))
cat(sprintf("Сложность теста: %.2f.\n", round(invlogit(coef[1] + coef[2]), digit = 2)))
cat(sprintf("Сложность задания по программированию больше теста в %.2f раз.\n", round(invlogit(coef[2]), digit = 2)))
```

## 4. Проверка на мультиколлинеарность

```{r}
tw <- assignments %>% filter(assignment_time < 144)
m1 <- glmer(vis_tw_b ~ assignment_time + course_item_type_desc + (1|course_name), family = "binomial", tw)
summary(m1)
vif(m1)
```
```{r}
tw <- assignments %>% mutate(attempts = case_when(
    attempts < 11 ~ attempts,
    attempts >= 11 ~ as.integer(11)
))
m1 <- glmer(vis_tw_b ~ attempts + course_item_type_desc + (1|course_name), family = "binomial", tw)
summary(m1)
vif(m1)

```
```{r}
m1 <- glmer(vis_tw_b ~ difficulty + course_item_type_desc + (1|course_name), family = "binomial", assignments)
summary(m1)
vif(m1)
```


