---
title: "Модель Раша"
output:
  html_document:
    code_download: yes
    fontsize: 8pt
    highlight: textmate
    number_sections: no
    theme: flatly
    toc: yes
    toc_float:
      collapsed: no
---

```{r setup, include=FALSE}
knitr::opts_chunk$set(warning = FALSE, message = FALSE)
library(dplyr)
library(data.table)
library(lme4)
library(ggplot2)
library(tidyr)
library(pscl)
library(arm)
library(broom)
library(nlme)
library(sjPlot)

remove_outliers <- function(x, na.rm = TRUE, ...) {
  qnt <- quantile(x, probs=c(.25, .75), na.rm = na.rm, ...)
  H <- 1.5 * IQR(x, na.rm = na.rm)
  y <- x
  y[x < (qnt[1] - H)] <- NA
  y[x > (qnt[2] + H)] <- NA
  y
}

```

```{r}
wd <- getwd()
assignments <- fread("unzip -cq ../data/assignments.zip")  %>% group_by(course_name) %>%
 mutate(course_item_type_desc = factor(course_item_type_desc), vis_before_attempt_tw_b = ifelse(vis_before_attempt_tw==0, 0, 1), vis_b = ifelse(vis_tw==0, 0, 1), vis_before_attempt_tw_b = factor(vis_before_attempt_tw_b)) 

```


## 1. Об отчете

### Исследовательские вопросы

  1. Как связаны вероятность выполнения задания и посещение форума во время выполнения задания?
  2. Как связаны число попыток и посещение форума во время выполнения задания?

## Описание базы данных

  - **assignments** - база данных, с данными на уровне студентов
  
## Описание переменных
 
Важные: 

  - **attempts** - Попытки за задание. Сколько попыток этот студент сделал при решении этого задания;
  - **vis_tw** - Посещения форума. Сколько раз этот студент посещал форум во время прохождения этого задания. Важно: считается посещение форума за все время пока студент взаимодействует с заданием;
  - **vis_before_attempt_tw** - Предварительное посещение форума - количество посещенных страниц форума с момента, когда студент начал решать задание и до момента когда студент совершил первую попытку;
  - **vis_before_attempt_tw_b** - Посещал студент форум или нет с момента, когда начал решать задание и до момента когда совершил первую попытку. В анализе используется эта переменная потому что с предыдущей модель не сходится;
  - **assessment_status** - Статус выполнения задания: 1 - удалось решить, 0 - не удалось решить.
  - **first_attempt** - Статус выполнения задания после первой попытки: 1 - удалось решить с первой попытки, 0 - не удалось решить с первой попытки.
  - **vis_b** - заходил студент на форум во время взаимодействия с заданием или нет?

Менее важные:

  - **assessment_id** - токен задания;
  - **hse_user_id** - токен студента;
  - **course_item_type_desc** - тип задания;



#### О модели Раша

Модель Раша - популярная психометрическая модель, предполагающая нелинейную связь между оценками студента за задание и его знаниями.
Мы будем знания определять с помощью попыток за задания и посещений форума.

#### Распределение переменной assessment_status

```{r}
table(assignments$assessment_status)
table(assignments$first_attempt)
table(assignments$course_item_type_desc, assignments$vis_b)
table(assignments$course_item_type_desc, assignments$vis_before_attempt_tw_b)
```
```{r}
assignments %>%  ggplot(aes(x = vis_before_attempt_tw_b)) + geom_histogram(stat="count")+ facet_wrap(~course_item_type_desc)
```

```{r}
assignments %>%  ggplot(aes(x = course_item_type_desc, y = vis_before_attempt_tw)) + geom_point()
```

```{r}
assignments %>% group_by(x = course_item_type_desc) %>% summarize(mean_vis = mean(vis_before_attempt_tw)) 
```

```{r}
assignments %>% group_by(x = course_item_type_desc, vis_before_attempt_tw_b) %>% summarize(probability_to_pass = sum(first_attempt)/ n()) 
```

#### Распределение переменной attempts

```{r}
summary(assignments$attempts)
summary(assignments$vis_before_attempt_tw)
```

## 2. Вероятность выполнить задание с первой попытки

#### Дисперсия вероятности выполнить задание с первой попытки по студентам и заданиям

```{r}
mr00 <- glm(data = assignments, factor(first_attempt) ~ 1, family = "binomial")
summary(mr00)
```

```{r}
mr0 <- glmer(data = assignments, factor(first_attempt) ~ 1 + (1|hse_user_id) + (1|course_item_name), family = "binomial")
summary(mr0)
```

```{r}
sd_proficieny <- data.frame(VarCorr(mr0))[5][1, 1]
sd_difficulty <- data.frame(VarCorr(mr0))[5][2, 1]
coef <- summary(mr0)$coef[1] # intercept of m0

```

```{r, echo=FALSE}
cat(sprintf("Отклонение по студентам (подготовленности) - %.2f.\n", sd_proficieny))
cat(sprintf("Отклонение по заданиям (сложности) - %.2f.\n", sd_difficulty))
```
```{r}
c_proficieny <- c(round(invlogit(coef - sd_proficieny), digits = 2), round(invlogit(coef + sd_proficieny), digits = 2))
c_difficulty <- c(round(invlogit(coef - sd_proficieny - sd_difficulty), digits = 2), round(invlogit(coef - sd_proficieny + sd_difficulty), digits = 2))

```


```{r, echo=FALSE}
cat(sprintf("Вероятность  с первой попытки выполнить среднее задание средним студентом - %.2f, beta - %.2f.\n", round(invlogit(coef), digits = 2), coef))
cat(sprintf("Эта вероятность будет колебаться между %.2f и %.2f  с одним стандартным отклонением квалификации студента ниже и выше.\n", c_proficieny[1], c_proficieny[2] ))
cat(sprintf("Эта вероятность будет колебаться между %.2f и %.2f  с одним стандартным отклонением сложности задания ниже и выше.\n", c_difficulty[1], c_difficulty[2]))
```

```{r}
ll1 <- logLik(mr00)*-2
ll2 <- logLik(mr0)*-2
chi <- ll1[1] - ll2[1]
chi
df <- 3-1
df
# the results are significant if qchisq greater than chi 
qchisq(p=.0001, df=df, lower.tail=FALSE)
```

## 3. Влияние предварительного посещения форума на вероятность решить задание с первой попытки

```{r}
mr1 <- glmer(data = assignments, factor(first_attempt) ~ 1 + vis_before_attempt_tw_b  + (1|hse_user_id) + (1|course_item_name), family = "binomial")
summary(mr1)
mrr1 <- summary(mr1)
```

```{r}
tab_model(mr1)
```


```{r, echo=FALSE}
cat(sprintf("Вероятность, что студент выполнит задание с первой попытки, если до первой попытки он не посещал форум, равна %.2f.\n", invlogit(mrr1$coefficients[1])))
cat(sprintf("Вероятность, что студент выполнит задание с первой попытки, если студент посетил форум хотя бы 1 раз до совершения попытки - %.2f\n\n", invlogit(mrr1$coefficients[1] + mrr1$coefficients[2])))
```


####  Визуализация

```{r, warning=FALSE}
assignments  %>%   ggplot(aes(x = vis_before_attempt_tw, y = first_attempt)) +
  geom_point(aes(color = as.factor(first_attempt)), shape = 1)   +  
# построит регрессионную линию, сигмоиду
  geom_smooth(method = "glm", color = "red", method.args=list(family="binomial")) +   
# напечатает легенду, название графика и осей  
  ggtitle("Вероятность сдать тест с первой попытки и\nпосещение форума до первой попытки") +
  scale_color_discrete(labels=c("Не сдал", "Сдал")) +
  labs(x = "Количество посещенных страниц до первой попытки", y = "Вероятность сдать тест с первой попытки", color = "Первая попытка") +
# задает цветовую тему графика
  theme_bw() +  
# выравнивает название по центру
  theme(plot.title = element_text(hjust = 0.5))

```
```{r}
anova(mr0, mr1)
```

## 4. Влияние типа задания на вероятность решить задание с первой попытки

```{r}
mr1 <- glmer(data = assignments, factor(first_attempt) ~ 1 + course_item_type_desc  + (1|hse_user_id) + (1|course_item_name), family = "binomial")
summary(mr1)
mrr1 <- summary(mr1)
```

```{r}
tab_model(mr1)
```


```{r, echo=FALSE}
cat(sprintf("Вероятность, что студент выполнит задание с первой попытки, если это курс по программированию равна %.2f.\n", invlogit(mrr1$coefficients[1])))
cat(sprintf("Вероятность, что студент выполнит задание с первой попытки, если это курс не по программированию - %.2f\n\n", invlogit(mrr1$coefficients[1] + mrr1$coefficients[2])))
```



## 5. Влияние предварительного посещения форума и типа курса на вероятность решить задание с первой попытки с 2 случ эффектами 
### course_item_name

```{r}
mr3 <- glmer(data = assignments, factor(first_attempt) ~ 1 + vis_before_attempt_tw_b*course_item_type_desc + (1|hse_user_id) + (1|course_item_name), family = "binomial")
summary(mr3)
mrr3 <- summary(mr3)
```

```{r, echo=FALSE}
cat(sprintf("Вероятность, что студент выполнит задание с первой попытки, если во время взаимодействия с заданием он не посещал форум и это задание по программированию, равна %.4f.\n", invlogit(mrr3$coefficients[1])))
cat(sprintf("Вероятность, что студент выполнит задание с первой попытки, если во время взаимодействия с заданием он посещал форум и это задание по программированию, равна %.4f.\n", invlogit((mrr3$coefficients[1] + mrr3$coefficients[2]))))
cat(sprintf("Вероятность, что студент выполнит задание с первой попытки,  если во время взаимодействия с заданием он не посещал форум и это тест, равна %.4f.\n", invlogit((mrr3$coefficients[1] + mrr3$coefficients[3]))))
cat(sprintf("Вероятность, что студент выполнит задание с первой попытки,  если во время взаимодействия с заданием он посещал форум и это тест, равна %.4f.\n", invlogit((mrr3$coefficients[1] + mrr3$coefficients[4]))))
```

### course_name

```{r}
mr3 <- glmer(data = assignments, factor(first_attempt) ~ 1 + vis_before_attempt_tw_b*course_item_type_desc + (1|hse_user_id) + (1|course_name), family = "binomial")
summary(mr3)
mrr3 <- summary(mr3)
```

```{r, echo=FALSE}
cat(sprintf("Вероятность, что студент выполнит задание с первой попытки, если во время взаимодействия с заданием он не посещал форум и это задание по программированию, равна %.4f.\n", invlogit(mrr3$coefficients[1])))
cat(sprintf("Вероятность, что студент выполнит задание с первой попытки, если во время взаимодействия с заданием он посещал форум и это задание по программированию, равна %.4f.\n", invlogit((mrr3$coefficients[1] + mrr3$coefficients[2]))))
cat(sprintf("Вероятность, что студент выполнит задание с первой попытки,  если во время взаимодействия с заданием он не посещал форум и это тест, равна %.4f.\n", invlogit((mrr3$coefficients[1] + mrr3$coefficients[3]))))
cat(sprintf("Вероятность, что студент выполнит задание с первой попытки,  если во время взаимодействия с заданием он посещал форум и это тест, равна %.4f.\n", invlogit((mrr3$coefficients[1] + mrr3$coefficients[4]))))
```

```{r}
tab <- assignments %>% group_by(vis_before_attempt_tw_b, course_item_type_desc) %>% summarise(n = n(), prob = sum(first_attempt) / n())
tab
```

```{r}
tab %>%  ggplot(aes(y = prob, fill = vis_before_attempt_tw_b, x = course_item_type_desc)) + geom_bar(stat='identity', position = 'dodge') 
```

```{r, warning=FALSE}
assignments  %>% filter(vis_before_attempt_tw < 1000) %>%   ggplot(aes(x = vis_before_attempt_tw, y = first_attempt, color = course_item_type_desc)) +
  geom_point()   +  
# построит регрессионную линию, сигмоиду
  geom_smooth(method = "glm", method.args=list(family="binomial")) +   
# напечатает легенду, название графика и осей  
  ggtitle("Вероятность сдать тест с первой попытки и\nпосещение форума до первой попытки") +
  labs(x = "Количество посещенных страниц до первой попытки", y = "Вероятность сдать тест с первой попытки", color = "Первая попытка") +
# задает цветовую тему графика
  theme_bw() +  
# выравнивает название по центру
  theme(plot.title = element_text(hjust = 0.5))

```

## 6. Без группировки

```{r}
mr4 <- glm(data = assignments, factor(first_attempt) ~ 1 + vis_before_attempt_tw_b*course_item_type_desc, family = "binomial")
summary(mr4)
mrr4 <- summary(mr4)
```
```{r, echo=FALSE}
cat(sprintf("Вероятность, что студент выполнит задание с первой попытки, если во время взаимодействия с заданием он не посещал форум и это задание по программированию, равна %.4f.\n", invlogit(mrr4$coefficients[1])))
cat(sprintf("Вероятность, что студент выполнит задание с первой попытки, если во время взаимодействия с заданием он посещал форум и это задание по программированию, равна %.4f.\n", invlogit((mrr4$coefficients[1] + mrr4$coefficients[2]))))
cat(sprintf("Вероятность, что студент выполнит задание с первой попытки,  если во время взаимодействия с заданием он не посещал форум и это тест, равна %.4f.\n", invlogit((mrr4$coefficients[1] + mrr4$coefficients[3]))))
cat(sprintf("Вероятность, что студент выполнит задание с первой попытки,  если во время взаимодействия с заданием он посещал форум и это тест, равна %.4f.\n", invlogit((mrr4$coefficients[1] + mrr4$coefficients[4]))))
```
```{r}
assignments %>% group_by(x = course_item_type_desc, vis_before_attempt_tw_b) %>% summarize(probability_to_pass = sum(first_attempt)/ n()) 
```

## 7. Есть ли эффект научения?

Вероятность решить задание с первой попытки может повышаться из-за эффекта научения. Студент может с каждой новой неделей лучше решать задачи. Поэтому возьмем один курс и посмотрим по каждой неделе: есть ли разница между вероятностью решить задание с первой попытки если заходил на форум или не заходил на форум (переменная **vis_before_attempt_tw_b**).


```{r}

course_branch_items <- fread("../data/vvedenie-mashinnoe-obuchenie/course_branch_items.csv") %>% dplyr::select(course_lesson_id, course_item_id, course_branch_item_name, is_graded)
course_branch_modules <- fread("../data/vvedenie-mashinnoe-obuchenie/course_branch_modules.csv") %>% dplyr::select(course_module_id, course_branch_module_order, course_branch_module_name)
course_branch_lessons <- fread("../data/vvedenie-mashinnoe-obuchenie/course_branch_lessons.csv") %>% dplyr::select(-course_branch_id)

vmo <- left_join(course_branch_lessons, course_branch_items) %>% left_join(., course_branch_modules) 

total <- assignments %>%  filter(course_name == "vvedenie-mashinnoe-obuchenie") %>% dplyr::select(course_item_id,  course_item_name, hse_user_id, vis_before_attempt_tw_b, first_attempt) %>%  left_join(., vmo, by="course_item_id") %>% mutate(first_attempt = recode(first_attempt, `1` = "pass", `0` = "fail"), vis_before_attempt_tw_b = recode(vis_before_attempt_tw_b, `1` = "visites", `0` = "not_visited"))


```

Я выбрал курс "Введение в машинное обучение и сравнил вероятность решить задание первой попытки у тех, кто предварительно заходил на форум или не заходил, ***отдельно для пяти недель***. 


```{r}
i = 1
while (i < 6) {
  a <- total %>% filter(course_branch_module_order == i) 
  tab <- table(a$first_attempt, a$vis_before_attempt_tw_b)
  chisq <- chisq.test(tab)
  cat(sprintf("\nweek %d", i))
  print(tab)
  print(chisq)
  i = i + 1 
}

```


## Выводы

 to be done 