---
title: "Влияние модераторов на посещение форума"
output:
  html_document:
    code_download: yes
    fontsize: 8pt
    highlight: textmate
    number_sections: no
    theme: flatly
    toc: yes
    toc_float:
      collapsed: no
---


```{r setup, include=FALSE}
knitr::opts_chunk$set(warning = FALSE, message = FALSE)
library(dplyr)
library(data.table)
library(lme4)
library(broom)
library(ggplot2)
library(tidyr)
library(arm)
library(rstatix)
library(ggpubr)
library(sjPlot)

remove_outliers <- function(x, na.rm = TRUE, ...) {
  qnt <- quantile(x, probs=c(.25, .75), na.rm = na.rm, ...)
  H <- 1.5 * IQR(x, na.rm = na.rm)
  y <- x
  y[x < (qnt[1] - H)] <- NA
  y[x > (qnt[2] + H)] <- NA
  y
}

```



```{r, include=FALSE}
wd <- getwd()

courses <- fread("../data/courses.csv")%>%
  mutate(std_vis_rate = vis_learner_b / student_n, 
         student_vis_mean = remove_outliers(student_vis_mean), 
         passing_rate = passing_rate * 100,
         q_staff_n = round(q_staff / student_n, digits = 2) *100, 
         ans_staff_n = round(ans_staff / student_n, digits = 2)*100, 
         q_learner_n = round(q_learner / student_n, digits = 2) *100,
         ans_learner_n = round(ans_learner / student_n, digits = 2) *100,
         q_staff_b = ifelse(q_staff_n >= 1, 1, 0), 
         ans_staff_b = ifelse(ans_staff_n >= 1, 1, 0))



```

## 1. Об отчете

### Исследовательские вопросы

  1. Как длительность прохождения курса влияет на количество посещений форума?
  2. Как посещение форума варьируется в зависимости от курса?
  3. Как нормализованная длительность прохождения курса влияет на нормализованное посещение форума?

### Описание баз данных

- **courses** - короткая база данных, с данными на уровне курсов

### Описание переменных
 
- **Метрики форума**
  - ***student_vis_mean*** - среднее посещение форума студентами на курсе;
  - ***ans_learner*** - абсолютное количество ответов студентов на курсе;
  - ***q_learner*** - абсолютное количество вопросов студентов на курсе;
  - ***ans_learner_n*** - количество ответов студентов на курсе / количество студентов на курсе;
  - ***q_learner_n*** - количество вопросов студентов на курсе / количество студентов на курсе;

- **Метрики активности модераторов**
  - ***ans_staff*** - абсолютное количество ответов модераторов на курсе;
  - ***q_staff*** - абсолютное количество вопросов модераторов на курсе;
  - ***ans_staff_b*** - отвечали ли модераторы на вопросы на курсе (1 от 10 ответов);
  - ***q_staff_b*** - задавали ли модераторы вопросы на курсе (1 от 10 вопросов);
  - ***ans_staff_n*** - (количество ответов модераторов / количество студентов) *100;
  - ***q_staff_n*** - (количество вопросов модераторов / количество студентов) * 100;
 
 
- **Метрика выживаемости**
  - ***passing_rate*** - прошедшие курс / записавшиеся на курс

## 3. Модераторы и их влияние
### 3.1 Описание переменных и обоснование их выбора



```{r, echo=FALSE}
cat(sprintf("Распределение переменной q_staff_n:\n"))
table(courses$q_staff_n)
cat(sprintf("\nРаспределение переменной ans_staff_n:\n"))
table(courses$ans_staff_n)
```
```{r, echo=FALSE}
cat(sprintf("Распределение переменной q_staff_b:\n"))
table(courses$q_staff_b)
cat(sprintf("\nРаспределение переменной ans_staff_b:\n"))
table(courses$ans_staff_b)
```

```{r, echo=FALSE}
stat.test <- courses %>%
  wilcox_test(student_n ~ q_staff_b) %>%
  add_significance()
bxp <- ggboxplot(
  courses, x = "q_staff_b", y = "student_n",
  ylab = "Количество студентов на курсе", xlab = "Спрашивают ли модераторы?", add = "jitter") +
scale_x_discrete(labels=c("Нет","Да"))
stat.test <- stat.test %>% add_xy_position(x = "group")
bxp +
  stat_pvalue_manual(stat.test, tip.length = 0) +
  labs(subtitle = get_test_label(stat.test, detailed = TRUE))

stat.test <- courses %>%
  wilcox_test(student_n ~ ans_staff_b) %>%
  add_significance()
bxp <- ggboxplot(
  courses, x = "ans_staff_b", y = "student_n",
  ylab = "Количество студентов на курсе", xlab = "Отвечают ли модераторы?", add = "jitter") +
scale_x_discrete(labels=c("Нет","Да"))
stat.test <- stat.test %>% add_xy_position(x = "group")
bxp +
  stat_pvalue_manual(stat.test, tip.length = 0) +
  labs(subtitle = get_test_label(stat.test, detailed = TRUE))

```

```{r, echo=FALSE}
cat(sprintf("Количество вопросов модераторов коррелирует с количеством студентов записавшихся на курс.\nПоэтому нужно использовать нормализованные переменные - они позволяют избежать влияния спутывающей переменной количество студентов"))

```


```{r}
hist(courses$q_learner_n)
hist(courses$ans_learner_n)
hist(courses$q_staff_n)
hist(courses$ans_staff_n)
```

### 3.2 Рассчеты

### 3.2.1 Влияние модераторской активности на вопросы пользователей


```{r}
m1 <-  glm.nb(q_learner ~ q_staff_b + ans_staff_b, courses)
summary(m1)

```
```{r}
tab_model(m1)
```

```{r , echo=FALSE}
a <- (exp(m1$coefficients[3]))
cat(sprintf("Если модераторы форума отвечают на вопросы, то это увличивает ожидаемое количество вопросов пользователей в %.2f раз.\n", a))

```


### 3.2.2 Влияние модераторской активности на ответы пользователей
```{r}
m1 <-  glm.nb(ans_learner ~ q_staff_b + ans_staff_b, courses)
summary(m1)

```
```{r}
tab_model(m1)
```

```{r , echo=FALSE}
cat(sprintf("Если модераторы форума отвечают на вопросы, то это увличивает ожидаемое количество ответов пользователей в %.2f раз.\n", exp(m1$coefficients[2])))
cat(sprintf("Если модераторы форума задают вопросы, то это увличивает ожидаемое количество ответов пользователей в %.2f раз.\n", exp(m1$coefficients[3])))
```

### 3.2.3 Влияние модераторской активности на посещение форума пользователями

```{r}
m1 <-  lm(student_vis_mean ~ q_staff_b + ans_staff_b, courses)
summary(m1)
tab_model(m1)
```

```{r}
m1 <-  lm(std_vis_rate ~ q_staff_b + ans_staff_b, courses)
summary(m1)

```

На число заходов на форум активность модераторов не повлияла. 


```{r}

stat.test <- courses %>%
  wilcox_test(student_vis_mean ~ q_staff_b) %>%
  add_significance()
bxp <- ggboxplot(
  courses, x = "q_staff_b", y = "student_vis_mean",
  ylab = "Количество студентов на курсе", xlab = "Отвечают ли модераторы?", add = "jitter") +
scale_x_discrete(labels=c("Нет","Да"))
stat.test <- stat.test %>% add_xy_position(x = "group")
bxp +
  stat_pvalue_manual(stat.test, tip.length = 0) +
  labs(subtitle = get_test_label(stat.test, detailed = TRUE))


```


## Выводы

Тактические выводы:

    1. Рост количества нормализованных ответов модераторов на 1% увеличивает на 0.85% посещение курса и на 1.34% нормализованное количество вопросов пользователей.
    2. Рост количества нормализованных вопросов модераторов на 1% увеличивает нормализованное количество ответов пользователей на 1.68%.
    3.  Увеличение на 1 пункт в выживаемости курса уменьшает на 11.351 пунктов значение нормализованных вопросов пользователей и на 7.413 пунктов значение нормализованных ответов модераторов.

Стратегические выводы:

    1. Посещение форума позволяет нам судить о сложности курса. Чем сложнее проходить курс, тем чаще студенты заходят на форум.
    2. Активность модераторов влияет на форумную активность студентов
      - если модераторы отвечают на вопросы, то это увеличивает посещение форума курса и подстегивает пользователей задавать больше вопросов
      - если модераторы задают вопросы, то это подстегивает пользователей отвечать на вопросы.
    3. Чем сложнее курс тем чаще студенты задают вопросы, а модераторы отвечают на них.
    
    